【裁判字號】    95,訴,4007
【裁判日期】    970212
【裁判案由】    毒品危害防制條例
【裁判全文】
臺灣板橋地方法院刑事判決              95年度訴字第4007號
公  訴  人  臺灣板橋地方法院檢察署檢察官
被      告  戊○○
選任辯護人  舒建中律師
            丁○○
選任辯護人  劉大新律師
被      告  丙○○
                    （另案於臺灣臺北監獄臺北分監執行中）
選任辯護人  呂康德律師
            鐘耀盛律師
被      告  乙○○
選任辯護人  舒建中律師
上列被告等因毒品案件，經檢察官提起公訴（95年度偵字第2694
6 、27111 、27112 、27448 號）暨移送併案（95年度偵字第28
429 、28430、28431、28432 號）審理，本院判決如下：
    主  文
戊○○販賣第二級毒品，累犯，處有期徒刑柒年陸月。
扣案如附表四(二)編號1 、2 之物，均沒收之；因犯罪所得財物，
新臺幣貳萬伍仟玖佰元，沒收之，如全部或一部不能沒收時，以
其財產抵償之。
丁○○販賣第一級毒品，處有期徒刑壹拾捌年陸月。
扣案如附表四(一)編號1 之第一級毒品海洛因、編號2 之第二級毒
品安非他命，均沒收並銷燬之；編號4 、5 、6 、7 之物，均沒
收之。因犯罪所得之財物編號8 之新臺幣陸萬壹仟柒佰元，均沒
收之。
丙○○販賣第一級毒品，累犯，處有期徒刑壹拾玖年。
扣案如附表四(四)編號1 （第1 級毒品海洛因）、2 （摻雜第1 級
毒品海洛因之香煙2 包）、6 （第1 級毒品海洛因）、7 （第2
級毒品安非他命），均宣告沒收銷燬之；編號3 、4 、5 、11、
13、14、17、18 、19 等物，均宣告沒收之；因犯罪所得之財物
編號15扣案之新臺幣捌萬元，沒收之。
乙○○持有第二級毒品，處有期徒刑壹年，減為有期徒刑陸月，
如易科罰金，以新臺幣壹仟元折算壹日。
扣案如附表四(三)之第二級毒品安非他命，沒收銷燬之。
    事  實
壹、前科素行部分：
一、戊○○前於民國（下同）85年間，因麻藥、槍砲等案件，由
    臺灣高雄地方法院於85年4 月30日以85年易字第756 號判決
    各判處有期徒刑7 月、3 月，定應執行刑有期徒刑8 月，嗣
    不服提起上訴，經臺灣高等法院高雄分院於85年8 月31日以
    85年上易字第1049號判決駁回上訴確定；又於85年間，因恐
    嚇案件，經臺灣高雄地方法院於85年6 月14日以85年易字第
    1838號判決判處有期徒刑10月，因不服提起上訴，由臺灣高
    等法院高雄分院於85年9 月10日以85年上易字第1441號判決
    駁回上訴確定；上開2 案，經臺灣高等法院高雄分院以85年
    聲字第443 號裁定其應執行有期徒刑為1 年6 月，戊○○於
    85年12月4 日入監執行（刑期起算日為85年12月2 日）。復
    因違反肅清煙毒條例案件，經臺灣臺南地方法院於86年1 月
    22日以85年訴字第1140號判決判處應執行有期徒刑9 年9 月
    ，因不服提起上訴，經臺灣高等法院臺南分院於87年2 月17
    日以86年上訴字第326 號判決各判處有期徒刑8 年6 月、6
    月，並定其應執行刑為有期徒刑8 年8 月。戊○○經接續執
    行前揭各案（即臺灣高等法院高雄分院以85年聲字第443 號
    定應執行刑有期徒刑1 年6 月部分，以及臺灣高等法院臺南
    分院以86年上訴字第326 號判決應執行有期徒刑8 年8 月部
    分），90年10月23日縮短刑期假釋出監，由臺灣嘉義地方法
    院以90年聲字第1181號裁定假釋期間應交付保護管束，95年
    3 月21日縮短刑期假釋期滿未經撤銷，其所餘刑期以已執行
    論而執行完畢（於本案構成累犯）。
二、丁○○前於80年間，因殺人未遂案件，經法院判處有期徒刑
    3 年，緩刑4 年，嗣因緩刑期內再犯違反麻醉藥品管理條例
    之罪，經判處有期徒刑5 月、6 月，應執行有期徒刑10月，
    前述之緩刑因而撤銷，經接續執行於87年1 月31日縮刑期滿
    執行完畢（於本件不構成累犯）。
三、丙○○前於90年間，因持有第1 級毒品及施用第2 級毒品案
    件，經臺灣臺北地方法院於90年8 月3 日以89年易字第1951
    號判決各判處有期徒刑3 月、4 月，如易科罰金，均以銀元
    300 元即新臺幣900 元折算1 日，定應執行刑有期徒刑6 月
    ，如易科罰金，以銀元300 元即新臺幣900 元折算1 日，因
    不服提起上訴，90年9 月26日撤回上訴確定，90年12月28日
    易科罰金執行完畢；復因施用第1 、2 級毒品案件，經本院
    於91年10月9 日以91年訴字第1595號分別判處有期徒刑7 月
    、4 月，定應執行刑有期徒刑9 月，91年11月1 日確定，93
    年3 月17日縮刑期滿執行完畢（於本案構成累犯）。
四、乙○○經查無前科素行資料。
貳、犯罪事實部分
一、戊○○（施用毒品案件，另案偵處）明知安非他命為毒品危
    害防制條例所規定之第2 級毒品，不得販賣，竟意圖營利而
    基於販賣第2 級毒品安非他命之犯意，在如附表一所示之時
    、地，以其持用之「0000000000」、「0000000000」、「00
    00000000」、「0000000000」號行動電話，多次販賣予如附
    表一所示之毒品與如附表一所示之人。
二、丁○○（施用毒品案件，另案偵處）明知海洛因及安非他命
    分別為毒品危害防制條例所規定之第1 、2 級毒品，不得販
    賣，竟意圖營利而基於販賣第1 、2 級毒品海洛因及安非他
    命之犯意，在如附表二所示時、地，以其持用之「00000000
    00」、「0000000000」、「0000000000」號行動電話，多次
    販賣如附表二所示之毒品與如附表二所示之人。
三、丙○○（施用毒品案件，另案偵處）明知海洛因及安非他命
    分別為毒品危害防制條例所規定之第1 、2 級毒品，不得販
    賣，竟意圖營利而基於販賣第1 、2 級毒品海洛因及安非他
    命之犯意，在如附表三所示之時、地，以其持用之「000000
    0000」號行動電話，多次販賣如附表三所示之毒品與如附表
    三所示之人。
四、乙○○明知安非他命為毒品危害防制條例所規定之第2 級毒
    品，不得持有，竟於95年11月15日3 時許，在臺北縣泰山鄉
    ○○路及仁義路口，自真實姓名年籍均不詳、綽號「阿宏」
    之成年友人處，取得第2 級毒品安非他命1 包（毛重35.68
    公克）後，即持有之。
參、查獲經過：
一、95年11月15日18時15分許，經警依法搜索丁○○位於臺北縣
    五股鄉○○路105 號6 樓之2 住處，並扣得如附表四(一)所示
    之物。
二、95年11月15日22時30分許，在臺北縣新莊市○○路52號附近
    ，經警依法搜索戊○○所駕駛車號：6859－EX號之自用小客
    車，並依法搜索戊○○位於臺北縣泰山鄉○○路○ 段330 巷
    12號4 樓住處，扣得如附表四(二)【按：起訴書原載附表五】
    所示之物。
三、95年11月15日22時30分許，在臺北縣泰山鄉○○路及仁義路
    口，經警依法搜索乙○○所騎乘車號：GCZ －247 號之重型
    機車，並扣得如附表四(三)【按：起訴書原載附表六】所示之
    物。
四、95年11月16日4 時45分許，經警依法搜索丙○○位於臺北縣
    中和市○○路○ 段137 號6 樓、臺北縣永和市○○路26號4
    樓之5 等居住處所（其中臺北縣永和市○○路26號4 樓之5
    居處在場之人尚有己○○【即庚○○】，然其關於持有毒品
    罪嫌，業以95年度偵字第26946 號為不起訴處分，至於涉犯
    施用毒品案件，另案偵處），分別扣得如附表四(四)【按：起
    訴書原載附表七】所示之物。
肆、案經內政部警政署刑事警察局移由臺灣板橋地方法院檢察署
    檢察官偵查起訴暨臺北市政府警察局中山分局移由臺灣板橋
    地方法院檢察署檢察官移送併案審理。
    理  由
壹、訊據被告丁○○、丙○○矢口否認有何公訴所指販賣第1 、
    2 級毒品之犯行；訊據被告戊○○固坦承上述犯行，然仍陳
    稱詳如下述；訊據被告乙○○坦承犯行不諱；茲就各該被告
    之辯解暨其所選任之辯護人所舉之辯護意旨摘述如下：
(一)、被告戊○○辯稱略以：我的部分已經承認，跟他們筆錄都相
    符，只要求交保，已經承認販賣毒品，不會串供，在警局就
    承認；警詢、偵查中所說都實在；我承認我有犯罪，我幫他
    們調毒品，希望判輕一點就好。起訴賣給丁○○部分承認，
    但賣給丙○○部分否認，因丁○○欠我錢，警察跟我說我不
    承認就要把事情推給我，我知道丙○○也承認我賣給他，丙○○部分，是4 月以前賣給他2 次，正確時間忘了，2 次隔
    約一個禮拜，實際數量、價錢忘記，4 月以後沒賣丙○○；
    賣給丁○○1 次，有跟檢察官講確實只賣丁○○1 次，有1
    次沒成功，希望判輕一點，我認為一罪一罰太重；已承認全
    部犯行，我有販賣毒品給丁○○與丙○○。檢察官起訴一定
    有他的理由，也已經監聽一段時間，再辯也是多餘，願意認
    罪，只求減輕刑度，並請求交保等云云。其所選任之辯護人
    舒建中律師則提出略以：被告戊○○對檢察官起訴之事實全
    部承認，戊○○部分，檢察官求刑九年，請求減輕。被告戊○○承認犯罪，請從輕量刑。戊○○本身並無毒品，是幫丁○○、丙○○調毒品，戊○○拿到好處，丙○○給他紅包，
    請考量事實同一範圍內，變更起訴法條為幫助販賣，戊○○
    只是幫丁○○、丙○○向有毒品之人調；被告戊○○就公訴
    人起訴之事實在警詢偵審各庭均坦承不諱，惟在被告就其認
    罪部分，因對法律不了解所以坦承有販賣事實，但經法院審
    理就同案被告丁○○、丙○○以證人身分經過交互詰問始了
    解被告僅是居間介紹丁○○、丙○○向藥頭購買毒品，被告
    並未從中賺取佣金，僅是購買者有時會給予「紅包」表示感
    謝，因此被告所為，並非公訴人所認定之販賣罪，被告所為
    僅是幫助施用毒品，惟被告有接受紅包在法律上可能觸犯幫
    助販賣罪，因此本件在社會基本同一範圍內請求變更適用法
    條，另為適法之處分；被告雖有兩三次介紹購買毒品行為若
    以一罪一罰論處似嫌過過重，被告之行為應以集合犯或連續
    犯論處較為適法等，為被告戊○○提出事實以及法律上之辯
    護。被告乙○○坦承上述犯行不諱，其所選任之辯護人舒建
    中律師則提出略以：乙○○對持有毒品事實在警詢偵審各庭
    均坦承不諱，乙○○坦承持有毒品，所為合於九十六年罪犯
    減刑條例，請依法減輕其刑等語，為被告乙○○作出辯護。
(二)、被告丁○○辯稱略以：電話中並不能證實我有販毒，朋友打
    電話問我有沒有毒品，並不代表我有販毒；警詢筆錄時，因
    吸食毒品精神狀態迷迷糊糊，不是很清楚；我並沒有販賣毒
    品；我否認檢察官起訴之犯罪事實，在警局及檢察官問的話
    ，我都聽不太清楚，因為毒癮發作，所以筆錄我也不清楚；
    我並沒有作的事，把我求刑那麼重等云云。其所選任之辯護
    人劉大新律師則提出略以：被告否認犯罪，被告在警詢及偵
    查中所述，為毒癮發作，不具有證據能力，請求鈞院勘驗該
    部分錄音帶，監聽譯文部分，我們認為語意不明確，且事後
    也沒有進行交易毒品行為，從監聽譯文中也無從證明；被告
    丁○○固然有被查獲的扣案物，持有毒品原因，可能是施用
    或轉讓，不一定是販賣，檢察官偵訊筆錄中有漏載或非出於
    被告親口供述部分，請斟酌該部分有無證據能力，如認為有
    證據能力，亦請斟酌警方扣案之物品均不足作為被告自白販
    毒之補強證據；雖有通訊監察譯文在卷，惟被告有無實際著
    手為該行為，亦不能單由通訊監察譯文得知，所謂記帳單並
    沒有記載毒品名稱，也不能認為係被告犯賣毒品所用，查扣
    物品，均有其通常用途，非販賣毒品所用；查持有毒品之原
    因不一，或供自己施用，或寄藏保管、或無償轉讓、或意圖
    販賣而持有，自不能徒憑警方扣案之毒品即推論被告必係基
    於販賣之意圖；次查警方扣案一張黃色紙張，被告否認為其
    販毒之帳冊，且觀其上所載「國：-20000」，「瓜：+9000
    」、「順：+ 66000 」等字，真意不明，且未有關於毒品海
    洛因、安非他命種類或代號，並無證據足以認定為販毒之記
    載，至警方扣案之電子磅秤、分裝袋、行動電話及現金均有
    其通常之用途，與販毒無必然關聯。卷附通訊監察譯文內容
    ，核其性質同屬被告於審判外之陳述或自白，除該陳述或自
    白外，仍需有其他足資以證明自白之犯罪事實確具有相當程
    度真實性之補強證據相互利用，而足供犯罪事實獲得確信，
    始足當之。何況，依通訊監察譯文之內容並不足以證明被告
    於電話聯絡後，確有著手實施販毒之行為，自無從據以推論
    被告確有此犯行。末查公訴意旨謂被告於警訊及偵查自白販
    賣海洛因及安非他命，惟查上開被告偵訊筆錄之自白，經鈞
    院勘驗偵訊錄音帶發現，或有漏載，或非出於被告親自口述
    已不見證據能力。退而言之，縱認仍屬被告自白且有證據能
    力，惟警方扣案之物品均不足做為被告自白販毒之補強證據
    ，已如上述。至公訴意旨對所謂被告販賣之對象「阿川」、
    「高磊」又未能提出渠等具體年籍資料以供傳訊。綜上，公
    訴人所提之證據，均無從證明被告有販賣第1 、2 級毒品之
    犯行，依「罪證有疑，利於被告」之刑事訴訟法則，請諭知
    被告無罪等，為被告提出事實以及法律上之辯護。
(三)、被告丙○○辯稱略謂：我已承認跟戊○○買過兩次，且我也
    轉讓給別人；警詢筆錄比較緊張再加上身體不舒服，所以警
    察問的東西我不是很懂，在檢察官那邊有重新陳述；是我帶
    朋友去拿，我否認起訴事實；我沒有販賣第1 、2 級毒品；
    己○○是冒名應訊，她本名是庚○○，她是為了交保才冒名
    應訊，我不曉得她為什麼講我販賣。我是看她的筆錄，但上
    面沒有寫日期；作警詢筆錄時，我已經三天沒睡，而且很疲
    勞。我只是讓與，帶朋友一起去拿藥而已。我常用的行動電
    話是0000000000，永和市○○路○ 段135 巷2 號，不知是誰
    住的，0000000000是姓李的朋友電話，本名不知道，000000
    0000我沒什麼印象，好像是李倩宜的電話，李倩宜是我女的
    朋友，現在住哪裡我不知道，0000000000不是我的電話，是
    李倩宜電話；在中山路有我跟庚○○一起被查獲，在中山路
    被查獲後，被帶到永平路我住的地方，永平路只有我跟庚○○住在那邊；在警詢中我沒有提到庚○○冒名己○○，因為
    沒有人特別問我，她苦苦哀求想要交保，她實際名字叫庚○○；警詢中我說我的女朋友叫己○○，因為男女朋友在一起
    久了，己○○是庚○○妹妹的名字，在警詢、偵查中，15日
    當天沒睡，16日清晨就來抓，沒有讓我們睡覺，警察交接班
    ，早班又接著一直問話，那段期間我們又一直吃藥，當時戒
    斷症狀發作模模糊糊。我只是讓與而已等云云。其所選任之
    辯護人呂康德律師、鐘耀盛律師分別提出辯護略以：起訴書
    所載物件的證據，監聽譯文與被告自白部分，被告就起訴書
    附表三所載販賣時地、內容，提出幾點意見供庭上參考，95
    年8 月22日及同年月24日兩者之販賣內容，均係明載不詳之
    代價出售安非他命數量，各為約半兩、四分之一兩，從而既
    無法證明獲利的代價多寡，自無從證明為販售之犯行，另就
    95年9 月5 日以12,500元之代價，出售海洛因半錢給不詳女
    子部分，因對象不明，所以無法以證人詢問為證據，且與12
    ,500元出售之事實，也無法進一步證明究竟是否獲利，自不
    得採為犯罪之唯一證據，95年10月2 日以不詳代價出售數量
    不詳之海洛因，給李倩宜部分，同上法理，其證據證明力尚
    且不足；被告丙○○未有販賣毒品之犯行：起訴意旨以被告
    於警訊及偵查中自白及供述持用之0000000000行動電話，有
    對外販賣通聯經監聽譯文證明等情事而認定所犯為涉嫌毒品
    危害防制條例第4 條第1 項、第2 項之販賣第1 級毒品及第
    2 級毒品罪云云。查本案起訴意旨認被告有販賣毒品之犯行
    ，無非以被告丙○○之自白及監聽譯文內容為其證據？惟該
    自白之證據力已經被告否認，並供述係單純之轉讓，遍查卷
    附之筆錄，亦無販賣之對象證明買受之事實？且又無販賣金
    額多少之對價關係資為證據？從而被告之自白無證據證明力
    ，自無庸議。另監聽譯文，依現階段實務經驗以觀，其譯文
    旨趣及監聽過程，並不等同於積極之犯罪證據，僅得作為偵
    查手段而已，亦即於案情未趨明朗時，以監聽方法突破嫌疑
    人心防取得自白或發現其他偵查方向、增加或削弱受監聽對
    象譯文，仍無證據力可言，併此敘明。被告之犯行為讓與；
    依起訴書附表三所載販賣之時地及內容觀之：就90年8 月22
    日及同年月24日二者之販賣內容均係明載【不詳之代價】出
    售安非他命數量各為約半兩及四分之一兩，從而既無法證明
    獲利之代價多寡？自無從證明為販售？另就95年9 月5 日以
    12,500元之代價出售海洛因半錢與不詳第三女子而言，對象
    不明，無法以證人訊問為證據？且以12,500元之代價出售之
    事實，亦無法進一步證明究否獲利？自不得採為販售之唯一
    證據。末以95年10月2 日以不詳代價出售數量不詳之海洛因
    予李倩宜部分，同上法理，其證據證明力尚嫌不足。販賣毒
    品部分，被告丙○○說當時他在地檢署時，他是說讓與，不
    是販賣，該部分與事實不符，被告事實上是有讓與起訴書附
    表三所載的事實，沒有販賣，基上所述，被告犯行，應僅止
    於轉讓而已，就轉讓部分，被告亦願認罪等為被告丙○○提
    出事實暨法律上之辯護。
貳、關於證據能力之說明：
一、按被告以外的人，於偵查中向檢察官所為的陳述，除顯有不
    可信的情況者外，得為證據，刑事訴訟法第159 條之1 第2
    項定有明文。本案關於證人兼被告於偵查中之供述，係就自
    己親身見聞事項所為證言，本院審酌刑事訴訟法第159 條之
    1 第2 項立法理由前段：「檢察官職司追訴犯罪，必須對於
    被告之犯罪事實負舉證之責。就審判程序之訴訟構造言，檢
    察官係屬與被告相對立之當事人一方，是故偵查中對被告以
    外之人所為之偵查筆錄，或被告以外之人向檢察官所提之書
    面陳述，性質上均屬傳聞證據，且常為認定被告有罪之證據
    ，自理論上言，如未予被告反對詰問、適當辯解之機會，一
    律准其作為證據，與當事人進行主義的精神似不無扞格的地
    方，對被告的防禦權也有所妨礙。」等所示的立法意旨，可
    知被告的對質詰問權於檢察官訊問證人時是否受到妥適保障
    ，乃為判斷是否有該條所稱「顯有不可信之情況」的重要認
    定標準之一，本案偵查檢察官提訊被告戊○○、丁○○、丙○○陳述之結論，經偵查檢察官再三向以依法獲取之通訊監
    察譯文詳加確認結果，並無顯有不可採信的特別情況存在，
    是據上說明，本院認為該等人於偵查時的陳述，有證據能力
    。
二、又證人（兼含被告地位者）於警詢筆錄是否具證據能力，依
    刑事訴訟法第159 條之2 規定：被告以外之人於檢察事務官
    、司法警察官或司法警察調查中所為的陳述，與審判中不符
    時，其先前的陳述具有較可信的特別情況，且有為證明犯罪
    事實存否所必要的情形時，仍有證據能力，是證人在審判中
    所為的證言，或有與其警詢、偵查中的陳述有些微差異時，
    一般而言亦僅係記憶所生差異，徵之其警詢中陳述與事實案
    件發生時隔最為接近，其陳述內容應較為可採，是其陳述最
    接近事實，斯時尚不生有迴護對象產生的可能，更且也是證
    明犯罪事實存在的必要情形，如上所述，也可以作為證據。
    至通訊監察譯文記載非常詳細，有關被告販賣內容，係依法
    定程序監察所得，有證據能力，其餘書證各係主管機關依法
    製作之文書，觀其製作上並無何違法，無明顯不信之處，同
    有證據能力。
三、故就本院如下所引為之證據，於作為犯罪證據的證據能力已
    不生影響，均可得作為證據，並無疑問，合先說明。
參、茲本院認定被告等有公訴所指犯罪之證據，暨得心證理由，
    述說如下：
一、被告戊○○部分：
(一)、被告戊○○有持用如上述事實欄貳、一記載之「0000000000
    」、「0000000000」、「0000000000」、「0000000000」號
    行動電話之事實，而如上犯行業據被告戊○○於警詢、偵查
    暨本院程序中坦認於卷。並經同案被告（兼證人）丙○○、
    丁○○於警詢、偵查證述明確。
(二)、被告戊○○警訊供述略以：（警方於95年11月15日22時30分
    許，在臺北縣新莊市○○路52號「藍寶石酒店」後門，俟你
    停車下車之際逕行拘提你到案，並持板橋地院95年聲搜字第
    4180號搜索票對你身體及6859－EX號自小客車執行搜索，查
    扣何物？你本人有無在場？）我本人有在場，警方查扣3 支
    行動電話及1 個呼叫器等物，詳如搜索扣押目錄。警方隨後
    於95年11月15日23時5 分帶同我前往臺北縣泰山鄉○○路○
    段330 巷12號4 樓住所執行搜索，本人有在場。我認識警方
    同案逮捕之綽號「馬桶」丁○○、綽號「大雄」丙○○2 人
    ，我和2 人認識有一段時間；和他們都以電話聯絡；（警方
    持搜索票至丁○○、丙○○等人住所執行搜索，查扣第1 級
    毒品海洛因及第2 級毒品安非他命等證物，你是否知道該毒
    品來源？）我有販賣安非他命毒品給他們，但並未販賣過毒
    品海洛因。（你於何時、地販賣第2 級毒品安非他命予丁○○、丙○○等人？次數、數量、價格及獲利為何？）我販賣
    給「馬桶」丁○○毒品安非他命只有1 次，時間是95年11月
    15日中午左右，在臺北縣泰山鄉泰山公有市場附近交易，共
    拿約14兩的毒品安非他命給他，其中2 兩安非他命是我本人
    賣給他，其他12兩是因為他要的數量比較大，我去幫他調貨
    的。他在前一晚【14日】有先拿新臺幣81萬元給我，要求我
    幫他調購毒品，其中我獲利2 萬5 千元，另外我在95年4 、
    5 月間，曾經賣過毒品安非他命約3 公克給「大雄」丙○○
    ，因為時間太久，有無獲利我已經忘了；（就你上述，你賣
    給丁○○的毒品安非他命中，你本人僅有2 兩，其餘12兩係
    向何人調購？）這些安非他命毒品來源，我都是跟高雄綽號
    「大象」男子取得。其中2 兩是「大象」前一晚【14日】北
    上要我幫他寄賣，因為丁○○要的量較大，所以我又臨時向
    「大象」調12兩的安非他命；我除向綽號「大象」之男子調
    購第2 級毒品安非他命外，沒有向其他人調購過毒品；除了
    丁○○、丙○○等人外，我沒有販賣毒品給其他人等云云（
    見95年11月16日第2 次警詢筆錄），是被告戊○○於警訊已
    坦認販賣情事，其僅供述販售予被告丁○○、丙○○2 人，
    而數量部分，則為迂迴；而其利用電話聯繫販賣一情，亦經
    其供述明確，復經通訊監察在卷，有該通訊監察譯文存卷可
    參。因就被告戊○○所陳犯罪所得應為：販售予丁○○2 兩
    者（本院另按：至於其餘12兩部分，其法律關係究屬為何，
    核非本件起訴所指販賣部分之效力所及，附帶說明），為2.
    5 萬元，其售予被告丙○○者，為3 公克，從售予陳某時間
    點換算約為900 元。是被告丁○○與丙○○除向被告戊○○
    購得外，另亦向不詳之人購得其餘不詳數量之第1 、2 級毒
    品，應可確認。
(三)、偵查中則供述略以：（有無販賣毒品給丁○○、丙○○？）
    總共賣丁○○2 次，但只第2 次、就是95年11月15日在泰山
    公有市場交易那次有成功。至於第1 次是95年11月初，我們
    約定要買賣62,000元安非他命，我們雖然有見面，但因丁○○錢不夠，沒完成交易。丙○○部分，我在95年4 、5 月間
    起，有賣過2 次給他，都在泰山鄉○○路附近交易，數量多
    少我忘了，有交易成功。但是95年11月初，我們雖然有約見
    面，不過見面只是為談借錢的事；（【提示丁○○、丙○○
    警詢及偵訊筆錄】他們所述和你所述不同？）我不知道他們
    為何這樣說；（是否坦承販賣第2 級毒品罪嫌？）我承認；
    （毒品何來？）安非他命是我從高雄朋友「大象」買來的。
    「大象」和我交易的詳細經過，就如我警詢所述；（如何稱
    呼安非他命？）我們在電話中有講到「CD」，就是指安非他
    命等（見95年11月16日偵查筆錄），核與通訊監察得悉其有
    販賣之情者相合。
(四)、是依通訊監察譯文內容顯示，可證被告戊○○為事實欄貳、
    一記載行動電話之使用人，確有對外販賣毒品情事，而警方
    就被告戊○○於95年11月4 日20時46分、95年10月17日17時
    36分之通訊監察譯文內容以觀，益足佐證戊○○上開販賣毒
    品自白及供述，確與事實相符。是知，證人即被告丁○○、
    丙○○警、偵訊中證述，其中部分係向被告戊○○購得者之
    基本社會事實相符，足為憑信。則被告戊○○於本院坦認有
    售賣予被告丁○○、丙○○一情，僅係其對時間、數量、價
    錢作出忘記陳述而已，是乃試圖為混淆之詞矣！
(五)、又衡諸第1 級毒品及第2 級毒品之價格並非價微，而為浮動
    ，循據上述被告戊○○供述，並無基本差異，因之，可以確
    信者，乃被告有出售第2 級毒品金額方面，基於原購買者亦
    有施用第2 級毒品習性，本身亦非僅向被告戊○○購得，亦
    為被告丁○○、丙○○於警偵訊中明白供述，衡諸一般經驗
    得悉，是就此法律認定事實所生疑義之利益應歸屬被告之原
    則，應認被告戊○○販賣毒品所得金額應為2 萬5 千9 百元
    ，而可確信。本件被告戊○○依其供述得以查悉利得，是乃
    基於購取利潤之營利意思，其有顯有營利之事實，甚明。因
    之，足認被告戊○○有營利之意圖暨獲有利得，已無疑義；
    是詳如前述，辯護所指亦無從為被告戊○○作出有利認定。
(六)、總據上述，被告戊○○之如上犯行，業據被告戊○○於偵查
    中坦承販毒予丁○○、丙○○，於本院準備程序亦坦認全部
    犯行，核與證人即被告丁○○、丙○○於警詢、偵查中證述
    之情節，互核相符；另被告戊○○於偵查中，亦坦承使用如
    上所述行動電話門號，自上開門號之通訊監聽譯文觀之，足
    見被告戊○○有與丁○○、丙○○2 人聯絡販毒者，彰彰已
    明。此外，復有通訊監察譯文，搜索扣押筆錄及扣押物品目
    錄表，毒品初步鑑驗報告單，本院勘驗丁○○通訊監察譯文
    筆錄等，並有如附表四(二)扣案之物足佐。綜上，被告戊○○
    於本院之跳躍式供述，難認可採，是應以其於警訊、偵查暨
    本院準備程序程序之自白，為與事實相符；而辯護所指為幫
    助販賣一節，亦顯誤會。本案事證積極明確，被告戊○○犯
    行，足堪認定，應予依法論科。
二、被告丁○○部分：
(一)、被告丁○○有如附表二所示，販賣第1 、2 級毒品海洛因、
    安非他命，以及被告丁○○有持用如犯罪事實二記載之「00
    00000000」、「0000000000」、「0000000000」號行動電話
    等之事實，業據被告丁○○於警詢、偵查時之自白及供述明
    確。暨對照通訊監察譯文觀之，其所為販賣行為之基本社會
    事實相符，足為憑信。
(二)、再者，被告丁○○暨其選任之辯護人劉大新律師於本院主張
    各該筆錄之作成疑義，是本院循據被告丁○○之警詢、偵查
    筆錄錄音勘驗情形作成如下之說明，以期免卻被告暨辯護方
    於另一程序時又再次主張本院之為如何如何，以省卻屬於全
    民寶貴之司法資源，先此釐清：
    甲、本院96年5 月21日勘驗筆錄：
    １、勘驗方法及偵查訊問全文，參勘驗筆錄六、(一)部分，筆
        錄第1 至30頁。
    ２、被告丁○○於檢察官訊問全程中，均明白瞭解檢察官訊
        問事項內容，並就訊問事項為連續陳述。被告丁○○對
        於檢察官所為訊問，均能清楚應答，語氣平穩，神態自
        然（參勘驗筆錄第29頁）。
    乙、本院96年5 月23日勘驗筆錄：
    １、勘驗物件與方法之說明，參勘驗筆錄六、(一)之部分，筆
        錄第1 至3 頁。
    ２、被告丁○○95年11月15日與95年11月16日警局詢問全文
        ，參勘驗筆錄六、(二)至(三)之部分，筆錄第3 至95頁。
    ３、被告丁○○於訊問過程中，雖有趴在應訊桌上或向後仰
        靠椅背等之舉動，然被告丁○○在為警詢問全程中，均
        能清楚瞭解詢問人提問事項內容，並就訊問事項為連續
        陳述。再被告丁○○向詢問員警請求先行休息時，詢問
        員警亦表示同意，並給予被告休息約30分鐘時間，始繼
        續製作詢問筆錄（參勘驗筆錄第95頁）。
    ４、經勘驗被告丁○○95年11月15日、95年11月16日為警詢
        問錄音錄影結果，與其95年11月15日、95年11月16日調
        查筆錄內容記載相符（參勘驗筆錄第95頁）。
(三)、被告丁○○供述：
１、警訊供述略以：（警於95年11月15日18時15分許，持搜索票
    ，在你住處臺北縣五股鄉○○路105 號6 樓之2 執行搜索，
    當場查獲何物？）有安非他命15包、海洛因17包、安非他命
    吸食器、電子磅秤、分裝袋、行動電話、黃色紙張、現金新
    台幣61,700元等。（警方查扣之毒品吸食器、電子磅秤、分
    裝袋、行動電話等，做何用？）毒品吸食器是我吸食安非他
    命所用；電子磅秤是我買安非他命及海洛因回來時，用來秤
    重看數量是否符合，因為現在毒品都很貴；分裝袋是我自己
    買來用來裝戒指、圖釘，因為我買一袋就有100 個，我並未
    用來分裝毒品，而且我買來的毒品都已分裝好；行動電話是
    我與「阿國」聯絡交易毒品安非他命時所用的聯絡工具，我
    也有以該支電話打給家人或其他朋友，包含「高磊」；（警
    方查扣1 張黃色紙張，上記載有「國：－20000 」、「瓜：
    ＋9000」、「順：＋66000 」等文字，是否為你販毒之帳冊
    ？）不是，這張紙是在我車上DI－1580號找到的，而該車是
    我弟弟所有，該紙張的字並不是我的筆跡。（警方在你住處
    查扣之現金新臺幣61,700元，來源？）那是11月15日我母親
    拿給我6 萬元，要讓我辦理車子DI－1580過戶及修理車子所
    用，不是我販毒所得。（請說明警方查扣之海洛因毒品17包
    ，何來？）是我在10天前，在臺北縣三重市○○○○道下，
    向綽號「西瓜」之男子以25萬元價格購得，買到時共有19包
    。他1 錢算我12,500元，我當時是向他購買約70公克；我不
    知道綽號「西瓜」之男子的真實姓名，他大約57年次左右，
    我不知道他住哪裡，因為他都以他的電話打給我，問我要不
    要後，再約在交流道下。我購入的海洛因毒品，我是摻在香
    菸中吸食施用，每天約15至20支香菸左右，一天的數量大約
    是半錢【1.8 公克】；我購買海洛因後都放在客廳茶几抽屜
    內；（請說明警方查扣之安非他命毒15包，何來？）是我於
    昨天11月15日凌晨約4 ～5 點時，在臺北縣泰山鄉泰山公有
    市場外面，向綽號「阿國」之男子購得。但是「阿國」是叫
    他的小弟拿給我。我向「阿國」之男子取得之安非他命毒品
    15包，價格是1 個【1 包、就是1 兩重】算我55,000元，總
    共要77萬元。雖然交易當時我沒給他錢，但是11月14日晚上
    11～12時左右，我有在我家樓下先拿60萬現金借他，所以我
    還欠「阿國」12萬元。（你與「阿國」在交易毒品時如何聯
    繫？）「阿國」要去把安非他命拿回來前，「阿國」就會打
    電話，阿國的電話號碼我存在我的手機裡，問我有無需要安
    非他命，我會告訴他有多少都可以，然後等他拿回來後他會
    打電話給我，雙方就約在泰山鄉泰山公有市場見面交易；我
    就開車DI－5180【按：該車正確車號係DI－1580】的自小客
    車前往交易，我到了會先在該處等，然後「阿國」就叫他的
    小弟騎機車把安非他命拿給我，之前拿給我毒品的小弟與最
    近2 次拿給我的小弟不同一人，因為之前的那個小弟已被捉
    去關。「阿國」都未親自將毒品交給我，我與他都是以電話
    聯繫。（你與「阿國」共交易幾次？錢如何交付？）共有2
    次。除這次外，上一次是在上星期，一樣是在泰山公有市場
    ，以每個新台幣62,000元的代價，向他拿了2 個【2 兩重】
    安非他命毒品、共計12萬4000元；是我先向他拿了毒品後之
    後，錢再給「阿國」。都是「阿國」來我家樓下來向我拿錢
    ，我都是拿現金給他；不曉得「阿國」毒品來源；（你與「
    阿國」聯絡購買毒品時，於電話中是否直稱毒品為安非他命
    ？代號為何？）我們不曾在電話中直稱安非他命，都是以代
    號「男生」【閩南語查甫仔】或「硬的」；海洛因毒品是以
    「查某仔」【閩南語】或「軟的」為代號，我與他是在2 ～
    3 月前於一名朋友家由朋友介紹認識的；我沒有將購入之海
    洛因毒品販賣予他人，是我自己要吸食用的；（你自「阿國
    」所購入之安非他命，於何時、以多少代價、曾販售予何人
    ？）我有再將安非他命毒品轉售給綽號「高磊」之男子，是
    以每公克新臺幣2,500 元的價格轉售給他，因為我是以每公
    克2,300 元之代價所購入。「高磊」是於上星期在五股中興
    路「麥當勞」路旁與我交易，有2 次，但1 次沒有拿等（見
    95年11月16日警詢筆錄），本次警詢筆錄之記載，與勘驗錄
    音內容相符（參本院卷96年5 月23日勘驗筆錄六、(二)之說明
    ，本院96年5 月23日警詢勘驗筆錄第78頁，被告丁○○答：
    我都沒說「女生」，「軟的」我就直接說「軟的」等）。被
    告所言軟的與通訊監察譯文，並無差池，並經本院勘驗實在
    。由此察悉，被告丁○○所供就第2 級毒品來源部分，核與
    被告戊○○所供，同與相符。其亦有販售予高磊者，亦無疑
    義。
２、偵查中【95年11月16日內勤訊問】供述：
    (1)（警局警詢筆錄是否實在？）警察沒有對我強暴、脅迫，
      也沒人強迫我承認什麼事，筆錄我都看過才簽名【本院96
      年5 月21日偵訊勘驗筆錄第4 頁起至第5 頁止，被告丁○○問答情形如下：
      檢：警局筆錄都實在嗎？有沒有人用強暴、脅迫，逼你要
          承認什麼事？
      陳：報告檢察官，那次的時候，迷迷糊糊，要請警察再重
          問一次。
      檢：要重問一次？
      陳：不是啊，有時候，有的問題我是答得迷迷糊糊。
      檢：那有人強迫你要怎麼說嗎？
      陳：沒有。那時候有停止。
      檢：對呀，人家也有停止訊問，讓你休息。
      陳：對。
      檢：有沒有人強迫你一定要怎麼講？
      陳：沒有。
      檢：筆錄有看過才簽名？
      陳：對。】
    (2)95年11月15日18時15分在臺北縣五股鄉○○路住處為警查
      獲，查獲東西就如搜索扣押筆錄及扣押物品目錄表所載，
      在家中查獲的東西都是我的；扣案現金61700 元是我媽媽
      給我弄車子的錢；綽號馬桶；安非他命，我們會說「硬的
      」、「男生」、「CD」，海洛因我們會說「軟的」、「女
      生」；海洛因是向「西瓜」買的，詳情就如筆錄所述；安
      非他命是向戊○○買的，他綽號是「阿國」；（向戊○○
      購買毒品詳情？）只有向他買1 次，是在95年11月15日那
      一次，那次購買14兩，總共是81萬元。我在警局時候，說
      77萬元，是我記錯了【本院96年5 月21日偵訊勘驗筆錄第
      25頁起至第26頁止，被告丁○○之問答情形，節錄如下：
      檢：11月15號那次到底買多少？
      陳：跟他購買是14兩。
      檢：你是總重買14兩？
      陳：對。
      檢：多少錢？
      陳：總共要給他81萬元。
      檢：為什麼你在警察局的時候說77萬元？現在大家下去關
          在一起後，現在錢又一樣？
      陳：沒有，77萬元是…，算是我要多給他的。
      檢：記錯了？
      陳：是。】
    (3)（【提示警詢筆錄】為何警詢稱95年11月初，還有向戊○○購買62000 元的安非他命？）我聽錯了；（警方明明就
      是問你，總共和阿國交易幾次，為何會聽錯？）我向他買
      2 次，我都是先把錢給戊○○，隔天再拿毒品。2 次都是
      在泰山公有市場交易的【本院96年5 月21日偵訊勘驗筆錄
      第21頁起至24頁止，被告丁○○之問答情形，節錄如下：
      檢：戊○○，「阿國」啦。…你說你向他買2 次？
      陳：沒有，買1 次而已。第1 次是沒買成功。
      檢：你跟警察說，1 次是上星期，1 次是昨天，你說在泰
          山公有市場，都是「阿國」叫小弟拿來給你。上星期
          是買2 兩，6 萬2 ，這星期總共買這樣的量。
      陳：對，但6 萬2 那次沒有成功。
      檢：為什麼？
      陳：那次是去試東西而已。東西試了不可以，我就退給他
          ，我沒買其他的。
      檢：警方問你向他買幾次，你就直接說2 次，為什麼這樣
          你會聽錯？
      陳：我有直接說是2 次？
      檢：有啊。
      陳：喔。
      檢：2 次都是在泰山公有市場交易的？
      陳：對。】
    (4)（之前安非他命向何人購買？）有時候向姊仔購買；（是
      否販賣毒品？）沒有，海洛因我是買回來要自己施用，安
      非他命我買回來後有想要賣，但是還沒有賣；（【提示警
      詢筆錄】警詢中承認轉售安非他命給「高磊」，如何？）
      我還沒有賣出去，當時我誤解警察的意思。（「高磊」如
      何稱呼你？）他都叫我「桶哥」。（【提示0000000000、
      95年10月28日13時15分起通訊監察譯文，卷附監聽譯文第
      17頁】你與「高磊」使用0000000000、0000000000等電話
      在講買賣「男生2 個」，是否在賣安非他命？）是。（【
      提示0000000000、95年10月30日1 時11分通訊監察譯文，
      卷附監聽譯文第20頁】你與「高磊」使用0000000000電話
      在講「女生1 個」，是在說買海洛因的事情嗎？）是，但
      是我海洛因賣的量是很少的【本院95年5 月21日偵訊勘驗
      筆錄第15頁起至第20頁止，被告丁○○之問答情形，節錄
      如下：
      陳：「不是。…這時候他講錯了，他也是來拿硬的。」。
      陳：沒有賣海洛因。
      檢：11日1 時下午3 時57分，一樣是高磊，他說「桶哥，
          兩個啦」，你問他「女生喔」，他說「對啦」，你說
          「來拿阿」，高磊問你在哪裡，你說「上次來的那裡
          」。這不是在賣「女生」？
      陳：「女生」沒有啦，檢察官，你可以看那個通聯紀錄，
          上面那  個「女生」，真的是沒有…沒有幾次。
      檢：有賣，但賣得比較少？
      陳：沒有。我過手（同音譯）給他們而已。
      檢：「是有賣，但賣的量很少」，是不是這個意思？
      陳：嗯。】等。
３、是如上被告丁○○警、偵訊暨本院勘驗部分得悉，被告丁○○對警、偵訊供述，以至於本院供述反覆其詞，顯然係於選
    任辯護人之後，方有此等之反覆，試圖干擾訴訟之進行，甚
    明。是就95年11月16日內勤訊問，並詳對照本院勘驗結果比
    對警訊供述，得悉，被告丁○○所質警詢、偵訊程序一節，
    核無可採；則稽之以被告丁○○於警訊偵查之供述加以勾稽
    結果，其於本院辯以：沒有拿毒品賣人家，在警察局及檢察
    官問的話，我都聽不太清楚，因為那天我毒癮發作，所以做
    的筆錄我也不清楚等情，而且本案警方解送同案被告等至地
    檢署時，各該被告並無有隔離之舉，亦經被告丁○○供承明
    確；因稽通訊監察其所使用之電話譯文觀察得悉，就一般正
    常人之生活經驗觀察，能有不同之認知，而謂被告丁○○無
    販賣之情？所辯顯屬飾卸，要無可採。
(四)、另就證人即被告戊○○證述：（你之前於本院準備程序所言
    是否實在？）實在，我有賣的我都有承認，我賣給丁○○兩
    次，一次沒有成功，時間地點我忘了，數量約10幾包，2 兩
    的部分，沒有成功，因為東西不好他不要，10幾兩的部分有
    成功；（東西怎麼不好？）丁○○要調貨，我叫朋友過來，
    直接拿給他，價錢忘了；（丙○○部分？）我也有賣他，我
    賣他一次，賣他幾克，拿多少錢我忘了；（你之前於警詢、
    偵查及本院詢問時稱，賣他兩次，1 兩、2 兩？）東西不是
    我拿給丙○○的，但交易成功丙○○會給我錢吃紅；（對證
    人戊○○之證言有何意見？告以要旨）被告丙○○答：沒有
    意見；被告丁○○答：沒有意見等語。證人丁○○證述：（
    你自己施用的安非他命哪裡來的？）向別人買的；（向誰買
    的？）叫戊○○幫我調的；（你叫戊○○有無代價？）沒有
    ，都是朋友。（根據戊○○剛才證述，他有賣安非他命給你
    ？）只有一次，在泰山公有市場旁邊，時間忘記了；（數量
    、價錢？）忘記了；（你知道丙○○施用的安非他命哪裡來
    的？）答我不知道；（丙○○、戊○○和你有無一起施用安
    非他命過？）沒有；（你知道戊○○跟阿川什麼關係？）我
    不知道他們什麼關係，我也不知道阿川是誰；（阿川跟丙○○有無關係？）我不知道；（高磊？）是我一起吸食毒品安
    非他命的朋友，沒有一起吸過海洛因。（高磊施用的毒品那
    裡來的？）我不知道，他有說要來拿，但沒有過來拿；（高
    磊跟戊○○、丙○○有無一起施用毒品過？）沒有；（你怎
    麼知道沒有？）我不知道他們有沒有認識；（他們三人是何
    關係？）我不知道；（你知道高磊的手機號碼？）不知道；
    （0000000000？）不曉得，要看手機的電話才知道；（0000
    000000是否高磊的電話？）不曉得；（是否阿川的電話？）
    不曉得等語。而證人丙○○則證述：（你跟戊○○買過幾次
    毒品？什麼毒品？）我向他買，他沒有貨，幫我調貨，我錢
    交給對方，只有一次而已；（時間、數量、金額？）95年4
    、5 月的時候，我請他幫我調，數量約5 千元，重量不知，
    ，戊○○在新莊新泰路給我；（你除了跟戊○○買之外，還
    有跟誰買過？）小楊，真實姓名我不知道。（你對於上次本
    院勘驗0000000000結果有何意見？）沒有意見。（你所言跟
    戊○○所言不符？）我講的是實情就是這樣；（對證人丙○○之證言有何意見？告以要旨）被告戊○○答：我本身沒有
    東西（指毒品），所以他們叫我幫他們調，從中我有拿到錢
    沒錯等語（以上證述見本院96年10月19日審判筆錄）。
(五)、承據上述(四)證人丁○○之證述，一稱係叫戊○○代為叫貨，
    後本院質疑後改稱有向戊○○購買，顯屬跳躍，又為迴避飾
    卸，是應以被告戊○○供述其有販售予被告丁○○者為可採
    而一致，僅係被告戊○○所述關於出售數量之歧異而已；是
    被告丁○○已有自被告戊○○處販入之事實；至證人丁○○
    亦證述高磊（即附表二編號2 之人）有要來拿貨之本意，其
    後復稱不曉得高磊之聯繫手機號碼，是知其有與高磊為毒品
    之交易，稽之通信監察譯文得知，公訴人關於此部分之指控
    為屬真實，陳某僅係極度為責任之飾卸，無絲毫可資採信之
    處；而證人即被告丙○○固證稱其除向潘某購買之外，復有
    向「小楊」之人所購買者，是其同有販入事實，同屬無疑，
    而潘某附合許某之說，謂係幫忙調貨一節，當屬迴護，此部
    分不可採。復對照通信監察譯文得悉，被告丙○○亦有賣出
    之行為，亦無疑問。因之，各該證人（戊○○、丁○○、丙○○）於本院之證述亦僅互為迴護各該同案被告（戊○○、
    丁○○、丙○○）之詞而已，顯足以確信。
(六)、又衡諸第1 級毒品海洛因、第2 級毒品安非他命之價格均甚
    昂貴，並為浮動，可以確信者，乃被告丁○○分別有出售第
    1 、2 級毒品附表二所示之「阿川」、「高磊」者，甚明，
    而所得金額方面，衡諸一般經驗得悉，被告丁○○係先為警
    所獲之際，觀察其毒品數量（含第1 、2 級毒品）察悉，與
    所查扣金額比對觀之，其應屬為販賣毒品所得之款項，並不
    悖於一般人之生活經驗認知，所辯係修車一節，核與警訊偵
    查中所陳其毒品購買之數量暨金額而言，實難置信。本件被
    告丁○○雖矢口否認犯行，致無從自其供述查悉利得為何，
    惟就其所為供述足認係販賣之情，已如上述，是被告丁○○
    乃係基於購取利潤之營利意思，並有顯有營利之事實，甚明
    。因認其有營利之意圖暨獲有利得，已無疑義，其所為辯解
    ，要係臨訟之詞，毫無可採；是詳如前述，辯護所指亦無從
    為被告作出有利的認定。
(七)、總據上述，被告丁○○如上犯行，業據被告丁○○於警詢坦
    承確實使用如起訴書所示門號對外販毒，於偵查中坦承販賣
    第1 、2 級毒品，復經通訊監察在案，有監察譯文在卷可佐
    ，而被告丁○○監聽譯文勘驗結果：受監聽對象與聯繫對象
    之通話內容，與監聽譯文記載亦屬相符（見本院96年5 月21
    、23、25日準備程序筆錄），其中如附表二編號1 所示之販
    毒譯文，在96年偵字26946 號偵查卷第237-238 頁，編號2
    販毒譯文於第245 頁，編號3 販毒之譯文於第248-249 頁，
    編號4 之販毒譯文於第250 頁；被告丁○○於本院準備程序
    中翻異前供，爭執警偵訊及通訊監察譯文之合法性，然經本
    院勘驗上開證據材料，其於警詢偵訊過程並無任何不法取供
    ，偵訊人員亦供給休息時間，筆錄內容與丁○○供述亦無不
    合，通訊監察譯文同實紀錄，被告所辯，核無可採。
(八)、此外，復有通訊監察譯文，搜索扣押筆錄及扣押物品目錄表
    ，毒品初步鑑驗報告單，本院勘驗丁○○偵訊內勤、警詢錄
    音筆錄、通訊監察譯文之筆錄。另有扣案如附表四(一)之物存
    卷可參，本案事證積極明確，被告丁○○確有販賣第1 級毒
    品海洛因、第2 級毒品安非他命之犯行，甚明，被告丁○○
    所辯，顯係臨訟飾卸之詞；辯護所指，亦或誤會，均無可採
    。據上，被告丁○○之犯行，足以認定，應予依法論科。
三、被告丙○○部分：
(一)、被告丙○○有如附表三所示，販賣第1 、2 級毒品海洛因、
    安非他命，以及有持用如事實欄貳、三記載之「0000000000
    」號行動電話之事實，業據被告丙○○於警詢、偵查自白在
    卷，其聯繫購買經過詳情，而該行動電話之通信內容，亦經
    依法監聽在卷，有監聽譯文可稽。
(二)、被告丙○○之偵查錄音，本院勘驗勘驗情形（見本院96年2
    月26日勘驗筆錄）：
    １、勘驗方法及偵查訊問全文，均參勘驗筆錄六、(一)部分，
        筆錄第1 至29頁。
    ２、被告丙○○於檢察官訊問全程中，均明白瞭解檢察官訊
        問事項內容，並就訊問事項為連續陳述。被告丙○○對
        於檢察官所為訊問，均能清楚應答，語氣平穩，神態自
        然（參勘驗筆錄第29頁）。
(三)、被告方請求勘驗通訊監察錄音內容，本院勘驗有關被告丙○○之通訊監察錄音情形，為免再次爭執起見，詳為說明之：
    １、先由監聽警務員指出被告丙○○部分監聽譯文之相關錄
        音帶及光碟（本院96年3 月23日訊問筆錄）：
        (1)、錄音帶部分，丙○○95年10月19日～95年11月6 日
            之監聽錄音帶（95偵27111 卷第80～81頁譯文）只
            有1 卷（已標示）。
        (2)、光碟部分，封套所標示之時間為下帶時間，往前2
            ～3 天，即為監聽號碼音檔時間。
    ２、本院循據上述通信監察錄音材料，勘驗被告丙○○部分
        之通訊監察錄音與譯文（見本院96年5 月1 日準備程序
        筆錄）
        (1)、勘驗方法：依照監聽順序，即偵查卷第71至81頁，
            開始勘驗丙○○監聽譯文之錄音光碟。
        (2)、勘驗結果：受監聽對象與聯繫對象之通話內容，與
            監聽譯文記載相符。
        (3)、就勘驗情形意見之表示：
            1.檢察官：無意見。
            2.被告丙○○：我跟朋友相約，再一起出去拿，不
              是我販賣。
            3.辯護人
              鐘律師：監聽錄音帶與光碟與監聽譯文內容相符。
              呂律師：無意見。
(四)、被告丙○○供述部分：
１、警訊供述：警方至臺北縣中和市○○路○ 段137 號6 樓及臺
    北縣永和市○○路26號4 樓之5 執行搜索，我有在場，警方
    搜索時，女友己○○（為庚○○冒名）亦在現場；在臺北縣
    中和市○○路○ 段137 號6 樓查獲第1 級毒品海洛因1 包【
    毛重4.08公克】、毒品分裝袋、行動電話等證物，詳如扣押
    物品目錄表；於臺北縣永和市○○路26號4 樓之5 查獲第1
    級毒品海洛因4 包【毛重5.14公克】、第2 級毒品安非他命
    4 包【毛重3.62 公 克】、安非他命吸食器、使用過注射針
    筒、塑膠削管【分裝杓】、電子磅秤、現金新臺幣8 萬元、
    分裝袋、帳單、租賃契約書、行動電話2 支【無SIM 卡】、
    呼叫器等證物，詳如扣押物品目錄表；（警於上述二處扣案
    證物，何人所有？）上述扣案證物中，現金新臺幣8 萬元、
    2 支無SIM 卡之行動電話是己○○，其餘扣案之毒品、分裝
    袋、磅秤等證物均為我所有；（警方除查獲戊○○外，尚查
    獲丁○○、乙○○等人，你是否認識？）丁○○、乙○○我
    都不認識。（扣案之第1 級毒品海洛因是向一綽號「小楊」
    之男子購買。（你於何時、地，以何價格向綽號「小楊」之
    男子購買毒品海洛因？）我是以每錢【約3.75公克】約新臺
    幣2 萬元價格向「小楊」購買；警方扣案之海洛因，係4 、
    5 天前在永和樂華夜市旁錢櫃KTV ，以3 萬元向「小楊」購
    買1 錢半海洛因，我購買回來之後再以葡萄糖稀釋過，才有
    警方扣案之重量。綽號「小楊」之男子真實姓名、年籍我不
    知道，平時「小楊」均是以0000000000號碼與我聯絡；扣案
    之第2 級毒品安非他命是向綽號「阿國」之男子購買；（警
    方查獲之戊○○是否為你上述綽號「阿國」之男子？）是。
    （你於何時、地，以何種價格向戊○○購買毒品安非他命？
    ）我向戊○○買安非他命的價格係每兩【35公克】新臺幣6
    萬5 千元。警方本次扣案之安非他命，是於一星期前，以新
    臺幣13萬元向戊○○購買2 兩【70公克】；（你一星期前向
    戊○○購買2 兩的安非他命，為何警方查扣時僅剩3.62公克
    ？）與戊○○交易後，返家時搭計程車遺失1 包約1 兩【約
    35公克】，其餘部分供自己施用，所以僅剩3.62公克；（你
    與戊○○共交易幾次？何毒品？每次交易數量？）我向戊○○購買安非他命共3 次，每次交易數量多是1 兩，只有這次
    是購買2 兩。我只向戊○○購買第2 級毒品安非他命；我除
    了向戊○○及「小楊」購買毒品之外，沒有再向其他人購買
    毒品；（你向戊○○購買之安非他命轉售予他人？）戊○○
    要求我幫他販售安非他命予不特定人，戊○○會提供安非他
    命供我施用作為酬勞；（你如何幫戊○○販售安非他命？）
    我都是向戊○○購買來自己施用；（據警方對0000000000實
    施通訊監察，時間自95年8 月22日至95年11月6 日期間，除
    發現你向戊○○購買大批毒品外，並將購得之毒品轉售予不
    特定之下游毒犯，詳如通訊監察譯文表共11頁，解釋？）我
    保持緘默，我自行向檢察官解釋；（你前述係幫戊○○轉售
    毒品予下游毒犯，警於通訊監察內容亦發現你有販售毒品事
    實，為何現又否認？）我繼續保持緘默。（0000000000行動
    電話門號是否為你使用？有無他人使用？）是的，沒有等語
    （見95年11月16日次警詢筆錄）。是被告丙○○對於監聽譯
    文內容，經警方詢問時則表示保持緘默，可見其對其權益之
    維護至屬明確，而對照上述其所為之供述，則可以明析其有
    販入多量毒品之事實；另其與「己○○」已屬熟稔，其明知
    該「己○○」為「庚○○」竟也隱瞞之舉動，復將該扣案之
    物，僅就該現款歸為「己○○」所有（另參後述２(1)本院勘
    驗節錄，二者互殊），顯係飾卸託辭，用圖脫免其販賣所得
    ，用以匿飾販賣毒品之重大刑責，至堪明確；復參照該等扣
    案物件觀察比對，該扣案之現款應為被告丙○○販賣毒品之
    綜合所得款項，為符合社會經驗常情，要無疑義，否則被告
    丙○○無需將「庚○○」混淆當成「己○○」也，且於本院
    審理中尚且對之故作混淆，其有試圖延滯訴訟之情狀，更顯
    犯罪後態度極其不佳，甚明。
２、偵查中（95年11月16日偵查訊問筆錄）供述：
    (1)（警局警詢筆錄是否實在？）警察沒有對我強暴、脅迫，
      也沒人強迫我承認什麼事，筆錄我都看過才簽名【參本院
      96年2 月26日偵訊勘驗筆錄第2 頁起至第3 頁止，被告丙○○之問答情形。】；（95年11月16日4 時45分在臺北縣
      中和市○○路、永和市○○路住處遭警查獲？）是，查獲
      的東西就如搜索扣押筆錄及扣押物品目錄表所載；（在你
      家中查獲的物品都你的嗎？）是，除了扣案的80000 元是
      己○○的之外，其他的都是我的【本院96年2 月26日偵訊
      勘驗筆錄第20頁，被告丙○○之問答情形，節錄如下：
      許：「Da仔」（閩語發音；又本案扣押物品清單其中1 項
          係「Davidoff香煙摻一級毒品海洛因」）是他的，那
          個我沒有用。
      檢：他不是這樣講，他只有說那個錢是他的而已。檢察官
          沒有騙你。
      許：喔。】
    (2)（綽號？）大雄；（別人如何稱呼你？）「雄哥」或是「
      三哥」；（你們在講電話時候，如何稱呼毒品？）安非他
      命，我們會說「硬的」、「男生」、「CD」，海洛因我們
      會說「軟的」、「女生」。
    (3)海洛因是向「小楊」買的，詳情就如筆錄所述。
    (4)安非他命是向戊○○買的，他的綽號是「阿國」，我也有
      叫他「國兄」，我總共向他買過3 次。（向戊○○購買毒
      品詳情？）我向他買3 次，從95年4 、5 月間開始向他買
      ，最後1 次是95年11月初，都是約在泰山鄉○○路附近交
      易。但是最後1 次，我們沒有見面交易；（【提示警詢筆
      錄】為何警詢有將3 次向戊○○購買毒品的經過及為何警
      方僅查獲3.62公克的安非他命的原因詳述？）我當時可能
      說錯了【參本院96年2 月26日偵訊勘驗筆錄第23頁起至第
      26頁止，為被告丙○○就上開事項之問答情形】
    (5)（之前安非他命向何人購買？）我之前都是向「阿國」即
      戊○○購買。
    (6)（提示0000000000、95.08.22. 20時50分起通訊監察譯文
      、卷附監聽譯文丙○○部分第1 頁）你與使用0000000000
      電話在討論的事情，是否在賣安非他命？）是，另外我還
      有賣給李倩宜安非他命，他都是跟我買四一【參本院96年
      2 月26日偵訊勘驗筆錄第11頁起至第18頁止】，為被告丙○○就上開事項之問答情形，節錄如下：
      檢：這樣很費力喔；8 月22日晚上8 點50，你在永和市○○路○ 段那裡附近，與1 位使用0000000000的人在講
          電話，因為你說你在永和，他要買一半，「一半加3
          毛的男生」，你說好。後來，9 點半的時候，他就來
          了，他說「我到了」，你問「你在哪裡」，他說「屈
          臣氏啦」，你就說「好，你走到後面那條巷子」，他
          說「好」。是不是在賣安非他命？是不是？（11頁中
          ）許：算「撥他」（閩語發音）的啦。
      檢：李倩宜，你認識嗎？（12頁中）許：認識。
      檢：你也有賣安非他命給她嘛？她都買「四一」的嘛？是
          不是？  「四一仔」（台語發音）嘛？
      許：（不答）
      檢：是不是？
      許：嘿。
      檢：「四一」，你賣他多少？（13頁下）
      許：「四一」喔，拿萬五…許：拿萬五，我跟人家拿萬五
         ，同樣給他一萬五，一樣的啊。（14頁上）
      許：我沒賺錢啦！有賺是賺東西用一下而已。（15頁始）
      檢：賺什麼東西用？（15頁中）
      許：安非他命啊。
      檢：你跟我說，李倩宜，你「四一」賣他，你賺他多少？
          （16頁中）許：我是賺東西。
    (7)（提示95年9 月25日20時14分通訊監察譯文、卷附監聽譯
      文丙○○部分第4 頁）你與0000000000電話討論，是否在
      賣海洛因？）是【參本院96年2 月26日偵訊勘驗筆錄第15
      至17頁、第19頁】，為被告丙○○就上開事項之問答情形
      ，節錄如下：
      檢：我們先來問海洛因，你賣給這個0000000000，這件，
          你賺他多少？（16頁下）
      許：賺那個，那個洗的，用洗出來的。（16頁末）
      許：就是賺東西，賺…賺這個東西用而已呀（17頁中）。
      檢：剛才我唸給你聽了，9 月5 日晚上8 點14分，你跟1
          個0000000000的女生在講電話，她問你那邊有「查某
          」嗎，你說有，她說要「半錢」，問你「半錢」多少
          ，你說「13阿」，她問你能不能算便宜一點，你說減
          500 ，你叫她快點來。你們是不是在講賣海洛因的事
          ？是不是？
      許：是啦。
          警方解送到署時候，無隔離等語（見95年11月16日偵
          查訊問筆錄）。
    (8)因就上述檢察官細緻之提示訊問暨本院就原偵查錄音勘驗
      結果，很顯然地，可以得悉被告丙○○本身屬於無瑕疵之
      自白販賣第1 、2 級毒品之事實，無訛。
(五)、關於被告丙○○聲請傳喚證人庚○○（即被告丙○○所隱瞞
    當時應訊者為庚○○偽以己○○之名應訊者）證述略以：「
    認識在庭的被告丙○○，4 年前認識，認識約5 年多；認識
    後在中永和有住在一起，斷斷續續4 年多；【請求提示證人
    己○○即庚○○警詢筆錄予證人閱覽】（在95年11月16日警
    詢筆錄中，你有沒有冒名己○○應訊？）有；（為何要冒名
    己○○應訊？）因我之前有一個案子被通緝；【辯護人鐘耀
    盛律師問：你冒名己○○之警詢筆錄，你所講的內容是否實
    在？檢察官異議：問題太籠統。審判長請辯護人修正問題。
    】；95年11月16日執行搜索在場，警員有持搜索票給我們當
    場看；【辯護人鐘耀盛律師問：搜索到的一些證物包括海洛
    因四包、安非他命四包、吸食器、注射針筒、現金、分裝袋
    、行動電話、呼叫器等扣案物是否都是你的？檢察官異議：
    請辯護人就待證事項直接詢問證人。審判長請辯護人修正問
    題。】（你們在一起時，被告丙○○對外聯絡時，你是否都
    在場？）不一定，很少；（丙○○電話聯絡時，你有沒有聽
    到他在販賣海洛因或安非他命等毒品？）我沒有聽到，（後
    稱）有時候有，只有幾次，是不是賣我也不太清楚；（被告
    丙○○週邊的朋友，你認識嗎？）有幾個有認識；（哪些人
    ？）我只知道外號，很久了，我記不起來」等語（見本院97
    年1 月8 日審判筆錄），是證人己○○雖係庚○○冒名，然
    僅係為脫免其己身刑責，與其供述是否實在無必然相關，稽
    之如上證人庚○○證述，並無得為被告丙○○有利之認定，
    顯可認定，尤以最基本之認識多久，證述都為隨性，一稱半
    年多（見後述其警偵訊之筆錄），一稱4 年多者，為甚；復
    對照其（即原以證人己○○之名應訊者）警訊供述：警方前
    來執行搜索時，我有在現場，當時有我男友丙○○；（警於
    上述二地點分別查獲何物？）詳如扣押物品目錄表；警方於
    上述二處扣案的證物，除現金新臺幣8 萬元是我本人所有，
    其餘毒品等證物全部是我男友丙○○所有；我不知道丙○○
    持有之毒品等證物是如何得來；丙○○是我男友，認識約半
    年多等，以及95年11月16日偵查證述略以：警方搜索時，我
    有在場；我和丙○○是一起住在永和市○○路，丙○○另外
    在中和市○○路還有住處。我當天是剛好要到中和市○○路
    找許文雄，剛好警方來執行搜索，之後又一起到永和市○○
    路去搜索；警方扣到的東西，除80,000元之外，其他的都是
    丙○○的；（有無賣毒品？）沒有，我知道丙○○有在賣海
    洛因和安非他命，但我沒有幫他聯絡交易或是拿東西交貨。
    是半年前認識他，那時候我就知道他在賣毒品，因為我經常
    聽到他在和別人講電話，約定交易毒品的數量、金額、地點
    ，約定好後他會依約前往交易，並不會叫我出面處理；（你
    與被告丙○○有無親戚或僱傭關係？）沒有；以上所言均實
    在等語，是庚○○既已偽以己○○之名應訊時，竟以供述被
    告丙○○為販賣第1 、2 級毒品，則該證述恰得為被告丙○○犯行之輔助補強證據，更足確定，此由被告丙○○供稱為
    屬己○○之物者，除現款80,000元外，另有他物者與「己○○」所陳已屬有歧，是之，被告丙○○暨該「己○○」或「
    庚○○」者之所陳，均無從作出對被告丙○○何種之有利判
    斷，甚為明確，而屬無疑。
(六)、又衡諸第1 級毒品海洛因、第2 級毒品安非他命之價格均非
    渺微而屬甚昂，同為浮動，因之，如上所述，可得為確信者
    ，乃被告丙○○之有出售第1 、2 級毒品之事實，而金額方
    面，市場經驗法則將本求利之法則，應認案發當時所查扣之
    現款其為被告販賣毒品所得之財物，應無疑問，而可確信。
    本件被告丙○○雖矢口否認犯行，致無從自其供述查悉利得
    為何，惟就其所為之供述暨證人「己○○」於警偵訊中之證
    述暨「庚○○」於本院審理之證述，對照全部查獲物件之種
    類特性與查獲時程觀之，復查無跡證足認被告係按同一價量
    委買或轉售，是被告交付第1 、2 級毒品予如事實欄貳、三
    即附表三所示之人，而得有財物之事實，乃係基於購取利潤
    之營利意思，其有顯有營利之事實，甚明。因之，足認被告
    丙○○有營利之意圖暨獲有利得，已無疑義，其所為辯解，
    要係臨訟之詞，毫無可採。
(七)、總據上述，被告丙○○有如上犯行，除據其於警、偵訊中坦
    承使用起訴書所示電話對外販賣毒品，復有扣案如附表四(三)
    所示之物，及通訊監察譯文在卷可佐，被告丙○○監聽譯文
    勘驗結果：受監聽對象與聯繫對象的通話內容，與監聽譯文
    記載相符（見本院96年5 月1 日準備程序筆錄），其中丙○○如附表三編號1 之販毒譯文於同上96年偵字26946 號偵查
    卷第256-257 頁，編號2 販毒之譯文於第257 頁，編號3 販
    毒之譯文於第259-260 頁，編號4 販毒之譯文於第262-263
    頁等，被告丙○○於本院翻異前供，無謂之爭執通訊監察譯
    文及檢察官偵訊筆錄之合法性，然經本院勘驗後，通訊監察
    譯文及偵訊筆錄，同均據實為錄，被告上開辯解，並無可採
    。是詳如前述，辯護所指亦無從為被告作出有利之認定，僅
    係為拖延訴訟之舉而已。此外，復有扣案如附表四(四)之物、
    搜索扣押筆錄、扣押物品目錄表各2 份，毒品初步鑑驗報告
    單等可憑。本案事證積極明確，被告丙○○確有販賣第1 級
    毒品海洛因、第2 級毒品安非他命之犯行，可堪確信。被告
    所辯，顯係臨訟飾卸之詞，核無足採；辯護所指，亦顯誤會
    ，同非可取。據上，被告丙○○犯行，足以認定，應予依法
    論科。
四、被告乙○○部分：
(一)、被告乙○○有如事實欄貳、四所示，持有第2 級毒品安非他
    命之事實，迭經其於警詢、偵查暨本院訊問時均坦認在卷。
(二)、復有搜索扣押筆錄、扣押物品目錄表，毒品初步鑑驗報告單
    存卷可參暨扣案如附表編號四(三)之物可佐。
(三)、據上，所為自白，核與事實相符，應堪採信，是被告乙○○
    之犯行，可以認定，應予依法論科。
肆、論罪科刑之法律適用：
甲、共通論述部分：
(一)、按販賣毒品罪，係行為人明知其為毒品，意圖販賣營利，而
    將毒品購入或賣出，有一於此，其犯罪即屬完成，無須二者
    兼備，此與意圖販賣而持有毒品罪，係指行為人以意圖販賣
    營利以外之原因而持有毒品，其後始起意營利販賣者（例如
    因為他人之贈與或寄藏而持有，嗣後始起意為販賣者而言）
    ，並不相同。因此，所謂販賣毒品者，並不以販入之後，復
    行賣出為必要條件，只要以營利為目的，將毒品購入或賣出
    ，有一於此，其犯罪就算已經完成，所以，不論販入或賣出
    之行為，皆屬販賣行為的一部分（最高法院88年度臺上字第
    2398號、90年度臺上字第1204號、91年度臺上字第1143號判
    決意旨參照）。再，販賣毒品乃違法行為，非可公然為之，
    且有其獨特之販售路線及管道，亦無公定之價格，復可任意
    增減其分裝之數量，而每次買賣之價量，亦可能隨時依市場
    貨源之供需情形、交易雙方之關係深淺、資力、對行情之認
    知、查緝是否嚴鬆緊張，購買者被查獲時供述購買對象之可
    能性風險評估以及販賣者本身販賣之對象等諸般事由，而異
    其標準，非可一概而論，是販賣之利得，誠非固定，縱使販
    賣者從價差或量差中牟利方式有異，其意圖營利之非法販賣
    行為，仍屬同一。
(二)、又按，海洛因、安非他命係毒品危害防制條例所列之第1 、
    2 級級毒品，凡持有、移轉者，均足以構成犯罪，被告倘非
    牟利，豈有甘冒刑典而交易毒品之理？且販賣毒品係屬違法
    行為，一般均係私密進行，交易之毒品可任意分裝增減其分
    量，而每次買賣之價量亦隨時依雙方關係之深淺、當時之資
    力、需求程度及對行情之認知等因素，機動調整，故販賣毒
    品之利得，除經坦承犯行，或價量俱臻明確外，委難查得實
    情，職是之故，證人（兼被告）雖就細節部分產生記憶上差
    異，即使未經查得實際販賣毒品之利得，但除非別有事證足
    認係按同一價量委買或轉售，而確未牟利者外，尚難執此遽
    認非法販賣之證據有所未足，致知過坦承者難辭重典，飾詞
    否認者反得僥倖，而失情理之平。再者，販賣毒品（包括第
    1 級毒品海洛因、第2 級毒品安非他命或其他類別的管制毒
    品）之行為，並無一定之公定價格，反而係隨毒品市場的供
    需變動而生的浮動價格，且並非公然交易，無論係瓶裝或紙
    包抑或其他類型的包裝，均可任意分裝增減重量、分量，每
    次買賣的價格亦各有程度上的差異，可以隨供、需雙方資力
    ，關係深淺或需求數量、貨源充裕與否、販賣者資金需求殷
    切與否，以及政府查緝毒品態度，進而，為各種風險評估，
    而有各種不同的價格標準。大盤毒品販賣者可從中盤、小盤
    不同買受者之各種『價差』或『量差』（即加入不同成分的
    物質，以減低純度、增加重量）中謀取暴利之方式或有差異
    ，然其為圖利益而非法販賣之行為，則無二致，此乃販賣毒
    品者，其圖取利得所為縱深、橫淺的具體考量所致使。
(三)、被告戊○○、丁○○、丙○○，分別如上所為多次販賣毒品
    （海洛因、安非他命）之犯行，應如何論處罪刑適用法律一
    節，查94年2 月2 日修正公布，95年7 月1 日施行之刑法，
    基於刑罰公平原則考量，杜絕僥倖犯罪人之犯罪心理，避免
    易致鼓勵犯罪誤解，已刪除第56條連續犯之規定。行為人反
    覆實行之犯罪行為，茍係在刑法修正施行後者，因法律之修
    正已生阻斷連續犯之法律效果，除認應合於接續犯、繼續犯
    、集合犯等實質上一罪關係而以一罪論處外，基於一罪一罰
    之刑罰公平性，自應併合處罰。而所謂之「集合犯」，係一
    種構成要件類型，亦即立法者針對特定刑罰規範之構成要件
    ，已預設其本身係持續實行之複次數行為，具備反覆、延續
    之行為特徵，將之總括或擬制成一個構成要件之「集合犯」
    行為；此種犯罪，以反覆實行為典型、常態之行為方式，具
    侵害法益之同一性，則行為人基於概括之犯意，在密切接近
    之一定時、空環境持續實行之複次數行為，倘依社會通念，
    於客觀上認為符合一個反覆、延續性之行為觀念者，於刑法
    之評價上，仍僅應成立一罪。學理上所稱『集合犯』之職業
    性、營業性或收集性等具有重複特質之犯罪，均屬之，例如
    經營、從事業務、收集、販賣、製造、散布等行為概念者是
    。故是否集合犯之判斷，客觀上自應斟酌法律規範之本來意
    涵、實現該犯罪目的之必要手段、社會生活經驗中該犯罪必
    然反覆實行之常態及社會通念等；主觀上則視其反覆實施之
    行為是否出於行為人之一個犯意，並秉持刑罰公平原則，加
    以判斷之。
乙、個別論述部分：
一、被告戊○○部分：
(一)、核被告戊○○所為，係犯毒品危害防制條例第4 條第2 項之
    販賣第2 級毒品罪；其持有第2 級毒品之低度行為，為販賣
    第2 級毒品之高度行為所吸收，不另論罪；而其如上所為，
    本於如上甲之各點論述為觀察，僅應成立集合犯一罪而論以
    一個販賣罪刑。另被告有事實欄所述前案，並已執行完畢，
    有本院97年2 月4 日列印之臺灣高等法院被告前案紀錄表足
    憑，其在有期徒刑的執行完畢後，5 年內再故意犯本案有期
    徒刑以上之罪，為累犯，應依刑法第47條第1 項規定加重其
    刑，然毒品危害防制條例第4 條第2 項之法定刑為無期徒刑
    或7 年以上有期徒刑，得併科新臺幣700 萬元以下罰金，依
    刑法第65條第1 項規定，法定刑為死刑及無期徒刑部分，不
    得加重，是僅應就有期徒刑、罰金刑部分為之加重。爰審酌
    被告戊○○正值青壯，明知安非他命毒品對人體有莫大戕害
    ，竟為圖私欲，漠視對社會所生危害，而實施販賣毒品犯行
    ，嚴重危害國民身心健康及社會風氣，進而敗壞社會治安，
    惟其案發後尚知認錯，犯罪後態度尚非甚惡，及其犯罪動機
    、目的、手段、販賣毒品期間、次數、數量及所得利益等一
    切情狀，酌情量處如主文所示之刑。
(二)、扣案如附表四(二)編號1 、2 之物，就其情狀觀之，應認為係
    犯罪所用，以及供犯罪預備之物，應依刑法第38條第1 項第
    2 款規定宣告均沒收之；又其販賣第2 級毒品，合計所得為
    25,900 元 ，為被告實施本件犯罪所得之財物，應依毒品危
    害防制條例第19條第1 項規定沒收之，如全部或一部不能沒
    收時，以其財產抵償之。
二、被告丁○○部分：
(一)、如上所述，被告丁○○已有自被告戊○○或其他不詳之人處
    販入該第2 級毒品，暨自其他不詳之人處販入第1 級毒品之
    事實，基上所述，其有為販賣行為，已可認定。
(二)、核被告丁○○所為，係犯毒品危害防制條例第4 條第1 項、
    第2 項之販賣第1 級、第2 級毒品罪；其持有各該毒品之低
    度行為，為販賣各該毒品之高度行為所吸收，均不另論罪；
    是如上述，本件被告有如事實欄所載之期間內為，販賣第1
    、2 級毒品各2 次，基於意圖營利販賣之犯罪意思觀之，其
    既係基於反覆實行販賣之意，在時距非遠之一定時、空，持
    續實行複次數之販賣毒品行為，依如上甲之各該說明，應僅
    各成立集合犯一罪。而被告係在觀念上得認為同一之時、空
    以同一手段方式而為販賣行為，為販售第1 級毒品海洛因及
    第2 級毒品安非他命行為，而觸犯上揭2 罪名，自屬想像競
    合犯，應依刑法第55條規定，從一重之販賣第1 級毒品罪處
    斷。又查被告出賣毒品，所得價格尚非甚鉅，衡其影響層面
    非大，本諸全情被告之犯罪情狀，就客觀上觀察，並非全無
    可資憫恕之處，因此，本案縱處以法定最低刑度之無期徒刑
    仍嫌過重，爰依刑法第59條、第64條第2 項、第65條第2 項
    之規定，減輕其刑。爰審酌被告正值青盛之年，不思努力進
    取，明知海洛因、安非他命毒品對於人體有莫大之戕害，為
    圖一己之私利，竟漠視毒品之危害性，而實施本件販賣毒品
    犯行，嚴重危害國民身心健康及社會風氣，進而敗壞社會治
    安，且案發後又不能勇於認錯，一再飾詞狡辯，拖延訴訟，
    浪費全體國民所擁有之整體國家司法資源甚鉅，犯罪後態度
    非佳，及其犯罪動機、目的、手段、販賣毒品之期間、次數
    、數量及所得利益等一切情狀，酌情量處如主文所示之刑。
(三)、扣案如附表四(一)編號1 之第1 級毒品海洛因、編號2 之第2
    級毒品安非他命，應均依毒品危害防制條例第18條第1 項前
    段規定，宣告沒收並銷燬之（另上開海洛因、安非他命之外
    包裝袋，係作為毒品外包裝，有防止各該毒品之裸露、逸出
    及潮濕之功用，並為便於分裝、攜帶、販賣毒品所用之物，
    係被告供犯罪所用之物，且亦有附著難以析離之各該毒品存
    在，自應整體視之，併同為如上處置，附帶說明）；編號4
    、5 、6 、7 就其情狀觀之，應認係犯罪所用，或供犯罪預
    備之物，應依刑法第38條第1 項第2 款規定，均宣告沒收之
    ；編號8 扣案之新臺幣61,700元，應認為係被告實施本件犯
    罪所得之財物，應依毒品危害防制條例第19條第1 項規定沒
    收之（現金並無不能為沒收之情，無全部或一部不能沒收時
    ，以其財產抵償之適用，附帶說明）；至於編號3 之物，應
    為其所犯施用毒品所用之物，於本件販賣犯行部分，無其實
    質密接關係，應不為沒收之宣告，附此敘明。
三、被告丙○○部分：
(一)、如上所述，被告丙○○先有自被告戊○○或其他之人販入該
    第2 級毒品，暨自其他不詳之人處販入第1 級毒品，是基上
    所述，其有為販賣之行為，已可認定。
(二)、核被告丙○○所為，係犯毒品危害防制條例第4 條第1 項、
    第2 項之販賣第1 級、第2 級毒品罪；其持有各該毒品之低
    度行為，為販賣各該毒品之高度行為所吸收，均不另論罪；
    被告如上所為，稽之如甲之各該論述，應僅各成立集合犯一
    罪。而被告係在觀念得認同一之時、空，以一販賣行為，為
    販售第1 級毒品海洛因及第2 級毒品安非他命，而觸犯上揭
    2 罪名，自屬想像競合犯，應依刑法第55條規定，從一重之
    販賣第1 級毒品罪處斷。另被告丙○○有事實欄所述前案，
    並已執行完畢，有本院97年2 月4 日列印之臺灣高等法院被
    告前案紀錄表足憑，其在有期徒刑的執行完畢後，5 年內再
    故意犯本案有期徒刑以上的罪，為累犯，應依刑法第47條第
    1 項規定加重其刑，然因毒品危害防制條例第4 條第1 項之
    法定刑為死刑、無期徒刑，無期徒刑部分得併科新臺幣1 千
    萬元以下罰金，依刑法第64條第1 項、第65條第1 項之規定
    ，法定刑為死刑及無期徒刑部分，不得加重，是僅應就有期
    徒刑、罰金刑部分為之加重。又查被告出賣毒品，所得價格
    尚非甚鉅，是衡其影響層面應非鉅大，稽之全情被告犯罪情
    狀，並非全無可資憫恕之處，因此，本案縱處以法定最低刑
    度之無期徒刑仍嫌過重，爰依刑法第59條、第64條第2 項、
    第65條第2 項之規定，減輕其刑。爰審酌被告正值青盛之年
    ，不思努力進取，明知海洛因、安非他命毒品對於人體有莫
    大之戕害，為圖一己之私利，竟漠視毒品之危害性，而實施
    本件販賣毒品犯行，嚴重危害國民身心健康及社會風氣，進
    而敗壞社會治安，且案發後又不能勇於認錯，一再飾詞狡辯
    ，拖延訴訟，浪費屬於全體人民之整體國家司法資源甚鉅，
    其犯罪後態度非佳，及其犯罪動機、目的、手段、販賣毒品
    之期間、次數、數量及所得利益等一切情狀，酌情量處如主
    文所示之刑。
(三)、扣案如附表四(三)編號1 之第1 級毒品海洛因、2 之摻雜第1
    級毒品海洛因之香煙2 包、6 之第1 級毒品海洛因、7 之第
    2 級毒品安非他命（另上開海洛因、安非他命之外包裝袋，
    係作為毒品外包裝，有防止各該毒品之裸露、逸出及潮濕之
    功用，並為便於分裝、攜帶、販賣毒品所用之物，係被告供
    犯罪所用之物，且亦有附著難以析離之各該毒品存在，自應
    整體視之，併同為如上處置，附帶說明），應均依毒品危害
    防制條例第18條第1 項前段規定，宣告沒收並銷燬之；編號
    3 、4 、5 、11、13、14、17、18、19等物件，就其整體情
    狀觀之，應認為係犯罪所用以及供犯罪預備之物，應依刑法
    第38條第1 項第2 款規定宣告沒收之；編號15扣案之新臺幣
    80,000元，為被告實施本件犯罪所得之財物，應依毒品危害
    防制條例第19條第1 項規定沒收之（現金並無不能為沒收之
    情，無全部或一部不能沒收時，以其財產抵償之適用，附帶
    說明）；至編號8 、9 、10、12、16等物，核於本件販賣犯
    行部分，無其實質密接關係，應不為沒收之宣告，附此敘明
    。
四、被告乙○○部分：
    核其所為，係犯毒品危害防制條例第11條第2 項持有第2 級
    毒品罪，又其所持有之第2 級毒品安非他命超過10公克，應
    依同條第4 項規定加重其刑至1/2 ；爰審酌被告素行、犯罪
    後態度尚非不佳，及其犯罪動機、目的、持有毒品、數量等
    一切情狀，酌情量處如主文所示之刑。另被告乙○○之犯罪
    時間，係在96年4 月24日前之95年11月15日，所犯持有第2
    級毒品之罪，合於中華民國九十六年罪犯減刑條例第2 條第
    1 項第3 款條規定減刑條件，爰依該條例第2 條第1 項第3
    款規定，減其宣告刑1/2 ，並諭知易科罰金之折算標準。扣
    案如附表四(三)編號1 之第2 級毒品1 包（毛重35.68 公克）
    沒收並銷燬之。
五、移送併案（95年度偵字第28429 、28430 、28431 、28432
    號）審理，經查該移送併案部分，與原起訴部分為同一之事
    實，本院已併為審理如上，附帶說明。
據上論斷，應依刑事訴訟法第299 條第1 項前段，毒品危害防制
條例第4 條第1 項、第2 項、第11條第2 項、第4 項、第18條第
1 項前段、第19條第1 項，刑法第11條前段、第47條第1 項、第
55條、第59條、第64條第2 項、第65條第2 項、第41條第1 項前
段、第38條第1 項第2 款，中華民國九十六年罪犯減刑條例第2
條第1 項第3 款、第7 條、第9 條，判決如主文。
本案經檢察官甲○○到庭執行職務。
中    華    民    國    97    年    2     月    12    日
                  刑事第5 庭審判長法  官  陳財旺
                                  法  官  潘長生
                                  法  官  黎錦福
上列正本證明與原本無異。
如不服本判決，應於判決送達後10日內敘明上訴理由，向本院提
出上訴狀（應附繕本），上訴於臺灣高等法院。
                                  書記官  蔡麗春
中    華    民    國    97    年    2     月    12    日
附錄本案論罪科刑法條全文：
毒品危害防制條例第4條
製造、運輸、販賣第一級毒品者，處死刑或無期徒刑；處無期徒
刑者，得併科新臺幣1 千萬元以下罰金。
製造、運輸、販賣第二級毒品者，處無期徒刑或7 年以上有期徒
刑，得併科新臺幣7 百萬元以下罰金。
製造、運輸、販賣第三級毒品者，處5 年以上有期徒刑，得併科
新臺幣5 百萬元以下罰金。
製造、運輸、販賣第四級毒品者，處3 年以上10年以下有期徒刑
，得併科新臺幣3 百萬元以下罰金。
製造、運輸、販賣專供製造或施用毒品之器具者，處1 年以上7
年以下有期徒刑，得併科新臺幣1 百萬元以下罰金。
前五項之未遂犯罰之。
毒品危害防制條例第11條
持有第一級毒品者，處3 年以下有期徒刑、拘役或新臺幣5 萬元
以下罰金。
持有第二級毒品者，處2 年以下有期徒刑、拘役或新臺幣3 萬元
以下罰金。
持有專供製造或施用第一、二級毒品之器具者，處1 年以下有期
徒刑、拘役或新臺幣1萬元以下罰金。
持有毒品達一定數量者，加重其刑至二分之一，其標準由行政院
定之。
附表一：被告戊○○被訴販賣第2級毒品部分
┌──┬──────┬──────┬──────────┬────────┐
│編號│時        間│地        點│行    為    情    形│備            註│
├──┼──────┼──────┼──────────┼────────┤
│1   │95年4 月間某│臺北縣泰山鄉│以每1 兩（約35公克）│(1)起訴書原載有關│
│    │日起至同年11│泰林路某處  │為新臺幣65,000元之代│  被告戊○○持用│
│    │月上旬某日止│            │價，分別出售第2 級毒│  之行動電話門號│
│    │            │            │品1 兩、2 兩與持用「│  為「0000000000│
│    │            │            │0000000000」號行動電│  」、「00000000│
│    │            │            │話之被告丙○○，共計│  59」、「095888│
│    │            │            │交易2次。           │  3846」、「0952│
│    │            │            │                    │  168527」等。  │
│    │            │            │                    │(2)依卷附監聽譯文│
│    │            │            │                    │  內容，被告潘志│
│    │            │            │                    │  足與丙○○間有│
│    │            │            │                    │  談論毒品交易情│
│    │            │            │                    │  形所持用之行動│
│    │            │            │                    │  電話門號分別為│
│    │            │            │                    │  ：            │
│    │            │            │                    │  0000000000  │
│    │            │            │                    │    （95偵26946 │
│    │            │            │                    │    卷258頁，   │
│    │            │            │                    │    08/30 18:50~│
│    │            │            │                    │    20:34）     │
│    │            │            │                    │  0000000000  │
│    │            │            │                    │    （95偵26946 │
│    │            │            │                    │    卷265～266頁│
│    │            │            │                    │    ,11/03 17:59│
│    │            │            │                    │    11/06 11:49)│
├──┼──────┼──────┼──────────┼────────┤
│2   │95年11月上旬│臺北縣泰山鄉│以新臺幣124,000 元之│有關通訊監察譯文│
│    │某日        │泰山公有市場│代價，出售第2 級毒品│部分：          │
│    │            │附近        │安非他命2 兩與持用「│(1)被告戊○○持用│
│    │            │            │0000000000」號行動電│  之行動電話門號│
│    │            │            │話之被告丁○○。    │  ：「0000000000│
│    │            │            │                    │  」。          │
│    │            │            │                    │(2)通話時間：    │
│    │            │            │                    │  11/04，20:46  │
│    │            │            │                    │(3)譯文內容：    │
│    │            │            │                    │  95偵26946卷201│
│    │            │            │                    │  ～202頁，其中 │
│    │            │            │                    │  提及「62給你啦│
│    │            │            │                    │  」。          │
├──┼──────┼──────┼──────────┼────────┤
│3   │95年11月15日│臺北縣泰山鄉│以新臺幣770,000 元之│(1)被告戊○○坦承│
│    │5 時許      │泰山公有市場│代價，出售第2 級毒品│(2)被告丁○○亦供│
│    │            │附近        │安非他命15兩與被告陳│  述有本次毒品交│
│    │            │            │彥儒。              │  易事實。      │
└──┴──────┴──────┴──────────┴────────┘
附表二：被告丁○○被訴販賣第1、2級毒品部分
┌──┬──────┬──────┬──────────┬────────┐
│編號│時        間│地        點│行    為    情    形│備            註│
├──┼──────┼──────┼──────────┼────────┤
│1   │95年10月22日│臺北縣五股鄉│以不詳之代價，出售第│有關通訊監察譯文│
│    │7 時10分許  │水碓路5巷1號│2級毒品安非他命1兩與│部分：          │
│    │            │附近之不詳處│持用「0000000000」號│(1)被告丁○○持用│
│    │            │所          │行動電話之真實姓名年│  之行動電話門號│
│    │            │            │籍均不詳、綽號「阿川│  ：「0000000000│
│    │            │            │」之成年男子。      │  」。          │
│    │            │            │                    │(2)通話時間：    │
│    │            │            │                    │  10/22，04:59  │
│    │            │            │                    │(3)譯文內容：    │
│    │            │            │                    │  95偵26946卷237│
│    │            │            │                    │  頁。          │
├──┼──────┼──────┼──────────┼────────┤
│2   │95年10月28日│臺北縣五股鄉│以不詳之代價，出售第│有關通訊監察譯文│
│    │13時57分許  │工商路82號附│2級毒品安非他命2兩與│部分：          │
│    │            │近          │持用「0000000000」號│(1)被告丁○○持用│
│    │            │            │行動電話之真實姓名年│  之行動電話門號│
│    │            │            │籍均不詳、綽號「高磊│  ：「0000000000│
│    │            │            │」之成年男子。      │  」。          │
│    │            │            │                    │(2)通話時間：    │
│    │            │            │                    │  10/28，       │
│    │            │            │                    │  13:15~13:57   │
│    │            │            │                    │(3)譯文內容：    │
│    │            │            │                    │  95偵26946卷245│
│    │            │            │                    │  ～246頁。     │
├──┼──────┼──────┼──────────┼────────┤
│3   │95年10月30日│同        上│以不詳之代價，出售第│有關通訊監察譯文│
│    │2時29分許   │            │1級毒品海洛因約1錢半│部分：          │
│    │            │            │與持用「0000000000」│(1)被告丁○○持用│
│    │            │            │號行動電話之真實姓名│  之行動電話門號│
│    │            │            │年籍均不詳、綽號「高│  ：「0000000000│
│    │            │            │磊」之成年男子。    │  」。          │
│    │            │            │                    │(2)通話時間：    │
│    │            │            │                    │  10/30，       │
│    │            │            │                    │  01:11~02:29   │
│    │            │            │                    │(3)譯文內容：    │
│    │            │            │                    │  95偵26946卷248│
│    │            │            │                    │  ～249頁。     │
├──┼──────┼──────┼──────────┼────────┤
│4   │95年11月1日 │臺北縣五股鄉│以不詳之代價，出售第│有關通訊監察譯文│
│    │18時許      │工商路82號附│1級毒品海洛因2錢與持│部分：          │
│    │            │近          │用「0000000000」號行│(1)被告丁○○持用│
│    │            │            │動電話之真實姓名年籍│  之行動電話門號│
│    │            │            │均不詳、綽號「高磊」│  ：「0000000000│
│    │            │            │之成年男子。        │  」。          │
│    │            │            │                    │(2)通話時間：    │
│    │            │            │                    │  11/01，       │
│    │            │            │                    │  15:57~18:01   │
│    │            │            │                    │(3)譯文內容：    │
│    │            │            │                    │  95偵26946卷250│
│    │            │            │                    │  頁。          │
└──┴──────┴──────┴──────────┴────────┘
附表三：被告丙○○被訴販賣第1、2級毒品部分
┌──┬──────┬──────┬──────────┬────────┐
│編號│時        間│地        點│行    為    情    形│備            註│
├──┼──────┼──────┼──────────┼────────┤
│1   │95年8月22日 │臺北縣永和市│以不詳之代價，出售第│有關通訊監察譯文│
│    │21時27分許  │永和路1段135│2 級毒品安非他命約半│部分：          │
│    │            │巷2號附近之 │兩與持用「0000000000│(1)被告丙○○持用│
│    │            │不詳處所    │」號行動電話之真實姓│  之行動電話門號│
│    │            │            │名、年籍均不詳之成年│  ：「0000000000│
│    │            │            │男子。              │   」。         │
│    │            │            │                    │(2)通話時間：    │
│    │            │            │                    │  08/22，20:50  │
│    │            │            │                    │(3)譯文內容：    │
│    │            │            │                    │  95偵26946卷256│
│    │            │            │                    │  頁。          │
├──┼──────┼──────┼──────────┼────────┤
│2   │95年8月24日 │不        詳│以不詳之代價，出售第│有關通訊監察譯文│
│    │23時許      │            │2 級毒品安非他命共四│部分：          │
│    │            │            │分之一兩與持用「0960│(1)被告丙○○持用│
│    │            │            │733477」號行動電話之│  之行動電話門號│
│    │            │            │成年女子「李倩宜」。│  ：「0000000000│
│    │            │            │                    │   」。         │
│    │            │            │                    │(2)通話時間：    │
│    │            │            │                    │  08/24，23:27  │
│    │            │            │                    │(3)譯文內容：    │
│    │            │            │                    │  95偵26946卷257│
│    │            │            │                    │  頁。          │
├──┼──────┼──────┼──────────┼────────┤
│3   │95年9月5日  │臺北縣永和市│以新臺幣12,500元之代│有關通訊監察譯文│
│    │20時41分許  │永和路1段135│價，出售第1 級毒品海│部分：          │
│    │            │巷2號附近之 │洛因半錢與持用「0970│(1)被告丙○○持用│
│    │            │不詳處所    │140315」號行動電話之│  之行動電話門號│
│    │            │            │真實姓名、年籍均不詳│  ：「0000000000│
│    │            │            │之成年女子。        │   」。         │
│    │            │            │                    │(2)通話時間：    │
│    │            │            │                    │  09/05，       │
│    │            │            │                    │  20:14~20:41   │
│    │            │            │                    │(3)譯文內容：    │
│    │            │            │                    │  95偵26946卷259│
│    │            │            │                    │  ～260頁。     │
├──┼──────┼──────┼──────────┼────────┤
│4   │95年10月2日 │不        詳│以不詳之代價，出售數│有關通訊監察譯文│
│    │時28分許    │            │量不詳之第1 級毒品海│部分：          │
│    │（起訴書附表│            │洛因與持用「00000000│(1)被告丙○○持用│
│    │所載時間不明│            │09」號行動電話之成年│  之行動電話門號│
│    │）          │            │女子「李倩宜」。    │  ：「0000000000│
│    │            │            │                    │   」。         │
│    │            │            │                    │(2)通話時間：    │
│    │            │            │                    │  10/02，       │
│    │            │            │                    │  21:08~23:53   │
│    │            │            │                    │(3)譯文內容：    │
│    │            │            │                    │  95偵26946卷262│
│    │            │            │                    │  ～263頁。     │
└──┴──────┴──────┴──────────┴────────┘
附表四：本案被告等為警查獲、搜索暨扣案物品情形
┌──────────────────────────────────┐
│(一)、被告丁○○為警查獲部分（搜索扣押筆錄及扣押物品目錄表，95偵26946 │
│                          卷第25～29頁；95年保管字第13317號扣押物品 │
│                          清單，見併95偵28430卷第144頁）            │
├──┬──────┬─────────┬───────┬──────┤
│編號│時        間│地              點│ 扣案物品內容 │備        註│
├──┼──────┼─────────┼───────┼──────┤
│1   │95年11月15日│在其位於臺北縣五股│第1 級毒品海洛│法務部調查局│
│    │18時15分許  │鄉○○路105號6樓之│因17包（毛重  │96年1月8日調│
│    │            │2 住處，持本院核發│58.78公克）   │科壹字第0962│
│    │            │之95年度聲搜字第41│              │0000000 號鑑│
│    │            │80號搜索票執行搜索│              │定書（併95偵│
│    │            │。                │              │28430卷138頁│
│    │            │                  │              │）：        │
│    │            │                  │              │(1)送驗檢品17│
│    │            │                  │              │  包均含海洛│
│    │            │                  │              │  因成分。  │
│    │            │                  │              │(2)合計淨重  │
│    │            │                  │              │  53.77公克 │
│    │            │                  │              │  。        │
├──┼──────┼─────────┼───────┼──────┤
│2   │同        上│同              上│第2 級毒品安非│內政部警政署│
│    │            │                  │他命15包（毛重│刑事警察局95│
│    │            │                  │504.74公克）  │年11月15日查│
│    │            │                  │              │獲毒品危害防│
│    │            │                  │              │制條例「毒品│
│    │            │                  │              │」初步鑑驗報│
│    │            │                  │              │告單：呈安非│
│    │            │                  │              │他命反應（95│
│    │            │                  │              │偵26946 卷第│
│    │            │                  │              │30頁）。    │
├──┼──────┼─────────┼───────┼──────┤
│3   │同        上│同              上│毒品吸食器1組 │            │
├──┼──────┼─────────┼───────┼──────┤
│4   │同        上│同              上│電子磅秤1具   │            │
├──┼──────┼─────────┼───────┼──────┤
│5   │同        上│同              上│分裝袋70個    │            │
├──┼──────┼─────────┼───────┼──────┤
│6   │同        上│同              上│行動電話2支   │NOKIA 牌行動│
│    │            │                  │              │電話，內含「│
│    │            │                  │              │0000000000」│
│    │            │                  │              │號之行動電話│
│    │            │                  │              │門號晶片卡1 │
│    │            │                  │              │枚。        │
│    │            │                  │              ├──────┤
│    │            │                  │              │NOKIA 牌行動│
│    │            │                  │              │電話，內含「│
│    │            │                  │              │0000000000」│
│    │            │                  │              │號之行動電話│
│    │            │                  │              │門號晶片卡1 │
│    │            │                  │              │枚。        │
├──┼──────┼─────────┼───────┼──────┤
│7   │同        上│同              上│黃色記帳單1紙 │            │
├──┼──────┼─────────┼───────┼──────┤
│8   │同        上│同              上│現金新臺幣    │            │
│    │            │                  │61,700元      │            │
├──┴──────┴─────────┴───────┴──────┤
│(二)、被告戊○○為警查獲部分（搜索扣押筆錄及扣押物品目錄表，95偵26946 │
│                          卷第16～19頁、第21～24頁；95年保管字第1331│
│                          6 號扣押物品清單，見併95偵28429卷第153頁）│
├──┬──────┬─────────┬───────┬──────┤
│編號│時        間│地              點│ 扣案物品內容 │備        註│
├──┼──────┼─────────┼───────┼──────┤
│1   │95年11月15日│臺北縣新莊市○○路│行動電話3 支  │SAMSUNG 牌、│
│    │22時30分許  │52號附近，持本院核│              │ANYCALL 型黑│
│    │            │發之95年度聲搜字第│              │色行動電話，│
│    │            │4180號搜索票，就被│              │內含「093017│
│    │            │告戊○○之身體及其│              │4584」號之行│
│    │            │當時駕駛之車號：68│              │動電話門號晶│
│    │            │59－EX號自小客車，│              │片卡1枚。   │
│    │            │執行搜索。        │              ├──────┤
│    │            │                  │              │NOKIA 牌藍色│
│    │            │                  │              │行動電話，內│
│    │            │                  │              │含「00000000│
│    │            │                  │              │27」號之行動│
│    │            │                  │              │電話門號晶片│
│    │            │                  │              │卡1 枚。    │
│    │            │                  │              ├──────┤
│    │            │                  │              │NOKIA 牌銀色│
│    │            │                  │              │行動電話，內│
│    │            │                  │              │含「00000000│
│    │            │                  │              │60」號之行動│
│    │            │                  │              │電話門號晶片│
│    │            │                  │              │卡1 枚。    │
├──┼──────┼─────────┼───────┼──────┤
│2   │同        上│同              上│傳呼機1具     │號碼：      │
│    │            │                  │              │00-00000000 │
│    │            │                  │              │,傳呼號：322│
├──┼──────┼─────────┼───────┼──────┤
│3   │95年11月15日│在其位於臺北縣泰山│未扣得物品    │無。        │
│    │23時5分許   │鄉○○路○段330巷12│              │            │
│    │            │號4樓住處，持本院 │              │            │
│    │            │核發之95年度聲搜字│              │            │
│    │            │第4180號搜索票執行│              │            │
│    │            │搜索。            │              │            │
├──┴──────┴─────────┴───────┴──────┤
│(三)、被告乙○○為警查獲部分（搜索扣押筆錄及扣押物品目錄表，95偵26946 │
│                          卷第6～9頁【搜索地點：臺北縣泰山鄉○○○路│
│                          388號6樓之在場人】、第11～14頁）          │
├──┬──────┬─────────┬───────┬──────┤
│編號│時        間│地              點│ 扣案物品內容 │備        註│
├──┼──────┼─────────┼───────┼──────┤
│1   │95年11月15日│在臺北縣泰山鄉全興│第2 級毒品安非│            │
│    │20時30分許  │路與仁義路口，經被│他命1 包（毛重│            │
│    │            │告乙○○自願同意，│35.68）公克   │            │
│    │            │就被告乙○○之身體│              │            │
│    │            │及其當時騎乘之車號│              │            │
│    │            │：GCZ－247號重型機│              │            │
│    │            │車執行搜索。      │              │            │
├──┴──────┴─────────┴───────┴──────┤
│(四)、被告丙○○為警查獲部分（搜索扣押筆錄及扣押物品目錄表，95偵26946 │
│                          卷第32～35頁、第38至42頁；95年保管字第1331│
│                          8 號扣押物品清單，見併95偵28431卷第147～  │
│                          148 頁）                                  │
├──┬──────┬─────────┬───────┬──────┤
│編號│時        間│地              點│ 扣案物品內容 │備        註│
├──┼──────┼─────────┼───────┼──────┤
│1   │95年11月16日│在臺北縣中和市中山│第1級毒品海洛 │法務部調查局│
│    │4時45分許   │路2段137號6樓之處 │因1包（淨重   │96年1月8日調│
│    │            │所，持本院核發之95│4.08公克）    │科壹字第0962│
│    │            │年度聲搜字第41 80 │              │0000000號鑑 │
│    │            │號搜索票，執行搜索│              │定書（併95偵│
│    │            │。                │              │28431卷141頁│
│    │            │                  │              │）：        │
│    │            │                  │              │(1)送驗檢品5 │
│    │            │                  │              │  包（編號1 │
│    │            │                  │              │  與編號6 合│
│    │            │                  │              │  計）均含海│
│    │            │                  │              │  洛因成分。│
│    │            │                  │              │(2)合計淨重  │
│    │            │                  │              │  8.08公克。│
├──┼──────┼─────────┼───────┼──────┤
│2   │同        上│同              上│摻雜第1級毒品 │內政部警政署│
│    │            │                  │海洛因之「Davi│刑事警察局95│
│    │            │                  │doff」牌香菸2 │年11月16日查│
│    │            │                  │包            │獲毒品危害防│
│    │            │                  │              │制條例「毒品│
│    │            │                  │              │」初步鑑驗報│
│    │            │                  │              │告單（記載鑑│
│    │            │                  │              │驗物品為一級│
│    │            │                  │              │毒品海洛因2 │
│    │            │                  │              │包）：呈嗎啡│
│    │            │                  │              │海洛因反應（│
│    │            │                  │              │95偵26946 卷│
│    │            │                  │              │第36頁）。  │
├──┼──────┼─────────┼───────┼──────┤
│3   │同        上│同              上│分裝袋1包     │            │
├──┼──────┼─────────┼───────┼──────┤
│4   │同        上│同              上│行動電話3支   │MOTOROLA牌、│
│    │            │                  │              │v360型行動電│
│    │            │                  │              │話（序號：36│
│    │            │                  │              │000000000000│
│    │            │                  │              │3）         │
│    │            │                  │              ├──────┤
│    │            │                  │              │MOTOROLA牌、│
│    │            │                  │              │A668型行動電│
│    │            │                  │              │話（序號：35│
│    │            │                  │              │000000000000│
│    │            │                  │              │0）         │
│    │            │                  │              ├──────┤
│    │            │                  │              │G-PLUS牌、  │
│    │            │                  │              │DIGITAL INNO│
│    │            │                  │              │VATION型行動│
│    │            │                  │              │電話（序號：│
│    │            │                  │              │000000000000│
│    │            │                  │              │311）       │
├──┼──────┼─────────┼───────┼──────┤
│5   │同        上│同              上│行動電話門號晶│晶片編號：  │
│    │            │                  │片卡（含093906│000000000000│
│    │            │                  │7377號）3枚   │072         │
│    │            │                  │              │（遠傳電信）│
│    │            │                  │              ├──────┤
│    │            │                  │              │晶片編號：  │
│    │            │                  │              │000000000000│
│    │            │                  │              │0           │
│    │            │                  │              │(臺灣大哥大)│
│    │            │                  │              ├──────┤
│    │            │                  │              │晶片編號：  │
│    │            │                  │              │000000000000│
│    │            │                  │              │256         │
│    │            │                  │              │（遠傳電信）│
├──┼──────┼─────────┼───────┼──────┤
│6   │95年11月16日│在其位於臺北縣永和│第1 級毒品海洛│法務部調查局│
│    │6時10分許   │市○○路26號4樓之5│因4 包（毛重  │96年1月8日調│
│    │            │居處，持本院核發之│5.16公克）    │科壹字第0962│
│    │            │95年度聲搜字第4180│              │0000000號鑑 │
│    │            │號搜索票，執行搜索│              │定書（95偵28│
│    │            │。                │              │431卷第141頁│
│    │            │                  │              │）：        │
│    │            │                  │              │(1)送驗檢品5 │
│    │            │                  │              │  包（編號1 │
│    │            │                  │              │  與編號6 合│
│    │            │                  │              │  計）均含海│
│    │            │                  │              │  洛因成分。│
│    │            │                  │              │(2)合計淨重  │
│    │            │                  │              │  8.08公克。│
├──┼──────┼─────────┼───────┼──────┤
│7   │同        上│同              上│第2 級毒品安非│內政部警政署│
│    │            │                  │他命4 包（毛重│刑事警察局95│
│    │            │                  │3.06公克）    │年11月16日查│
│    │            │                  │              │獲毒品危害防│
│    │            │                  │              │制條例「毒品│
│    │            │                  │              │」初步鑑驗報│
│    │            │                  │              │告單：呈安非│
│    │            │                  │              │他命反應（95│
│    │            │                  │              │偵26946 卷第│
│    │            │                  │              │43頁）。    │
├──┼──────┼─────────┼───────┼──────┤
│8   │同        上│同              上│安非他命吸食器│            │
│    │            │                  │1組           │            │
├──┼──────┼─────────┼───────┼──────┤
│9   │同        上│同              上│注射針筒2支   │            │
├──┼──────┼─────────┼───────┼──────┤
│10  │同        上│同              上│塑膠吸管3支   │            │
├──┼──────┼─────────┼───────┼──────┤
│11  │同        上│同              上│電子磅秤1台   │            │
├──┼──────┼─────────┼───────┼──────┤
│12  │同        上│同              上│殘渣袋1包     │            │
├──┼──────┼─────────┼───────┼──────┤
│13  │同        上│同              上│分裝袋1包     │            │
├──┼──────┼─────────┼───────┼──────┤
│14  │同        上│同              上│帳單2張       │            │
├──┼──────┼─────────┼───────┼──────┤
│15  │同        上│同              上│現金新臺幣    │            │
│    │            │                  │80,000元      │            │
├──┼──────┼─────────┼───────┼──────┤
│16  │同        上│同              上│租賃契約書1份 │            │
├──┼──────┼─────────┼───────┼──────┤
│17  │同        上│同              上│行動電話2支   │NOKIA牌行動 │
│    │            │                  │              │電話。      │
│    │            │                  │              ├──────┤
│    │            │                  │              │CDMA 2000行 │
│    │            │                  │              │動電話。    │
│    │            │                  │              ├──────┤
│    │            │                  │              │查扣之行動電│
│    │            │                  │              │話2支，其中 │
│    │            │                  │              │包含行動電話│
│    │            │                  │              │門號晶片卡1 │
│    │            │                  │              │枚（編號：01│
│    │            │                  │              │00000000000 │
│    │            │                  │              │），參刑事警│
│    │            │                  │              │察局扣押物品│
│    │            │                  │              │目錄表【許正│
│    │            │                  │              │雄】之記載，│
│    │            │                  │              │見95偵26946 │
│    │            │                  │              │卷第42頁。  │
├──┼──────┼─────────┼───────┼──────┤
│18  │同        上│同              上│行動電話門號晶│晶片編號：  │
│    │            │                  │片卡2枚       │000000000000│
│    │            │                  │              │4           │
│    │            │                  │              │(臺灣大哥大)│
│    │            │                  │              ├──────┤
│    │            │                  │              │晶片編號：  │
│    │            │                  │              │PASO 04AD344│
│    │            │                  │              │585         │
│    │            │                  │              │（中華電信）│
├──┼──────┼─────────┼───────┼──────┤
│19  │同        上│同              上│呼叫器1台     │機號：      │
│    │            │                  │              │A082474     │
└──┴──────┴─────────┴───────┴──────┘


司法院資訊處製作；財團法人民間司法改革基金會備份。
